臺灣臺南地方法院刑事判決　　　　　 93年度金重訴緝字第1號
公　訴　人　臺灣臺南地方法院檢察署檢察官
被　　　告　乙Ｂ○
選任辯護人　楊淑惠律師
　　　　　　郭淑慧律師
　　　　　　蔡青芬律師
上列被告因詐欺案件，經檢察官提起公訴（83年度營偵字第658
、700號），本院判決如下：
    主  文
本件免訴。
    理  由
一、本件公訴意旨略以：
  (1)被告乙Ｂ○、蔡保宏兄弟及余瑞芬等三人，共同意圖為自己
    不法之所有，由蔡保宏為明清建設股份有限公司名義負責人
    ，由余瑞芬為大路易開發建設有限公司名義負責人，乙Ｂ○
    則為二家公司之實際負責人。於民國八十二年二月間由乙Ｂ
    ○出面向甲戊○、張松平、楊文化等多數人詐稱：伊公司在
    臺南縣白河鎮關子嶺地區開發雷諾瓦市第五 (即史特勞斯山
    莊)、六 (即柏拉圖村)期房屋，已銷售七、八成，若提供資
    金供其開發，一年即可完工，保證獲利百分之四十或百分之
    二十五以上，使甲戊○等人信以為真，甲戊○投資新台幣（
    下同）三千萬元，張松年投資五百萬元，楊文化投資八百萬
    元，乙Ｂ○並開具如附表一 (即同起訴書附表)編號一至六
    之支票六張給甲戊○，編號十四至十八之支票五張給張松年
    ，作為投資屆期之本息。一年期間尚未屆滿，乙Ｂ○又對甲
    戊○詐稱要繼續開發七 (即第一代之梅園、第二代之法國村
    ) 、八 (即大峽谷俱樂部)、九期 (即第一代翠綠城、第二
    代西班牙廣場)，需要資金。使蘇文龍又交付七百二十萬二
    千七百五十元給乙Ｂ○，乙Ｂ○則交付如附表一編號七至十
    三所示之支票及本票共七張予蘇文龍。詎票據屆期均因拒絕
    往來未獲兌現，工程也未繼續進行，始知受騙。
  (2)乙Ｂ○另基於概括之犯意，連續自八十三年元月間起，以其
    開發之腦力開發事業有限公司，將坐落在臺南縣白河鎮○○
    ○段六─四七及六─一四三號土地，興建雷諾瓦森林渡假世
    界俱樂部七層大樓為詞，對外大肆招攬會員購買，每一單位
    包含土地持分、一個房間三十分之一之應有部分十萬元，會
    員卡乙張五萬元，儲存金三萬元，共計十八萬元。詎乙Ｂ○
    於出售給張坤和等約五百三十個單位，收取九千五百四十萬
    元後，竟迄未向建管機關申請建造執照興建大樓，所收款項
    全部中飽私囊。((1)(2)所示事實之被害人經本院整理如附表
    二所示)
  (3)因認被告乙Ｂ○，涉有刑法第三百三十九條第一項之詐欺取
    財罪及違反銀行法第二十九條第一項、第二十九條之一之規
    定，應依 (修正前、九十三年二月四日修正)同法第一百二
    十五條第一項處罰之收受存款罪嫌。
二、按案件曾經判決確定者，應諭知免訴之判決，刑事訴訟法第
    三百零二條第一款定有明文。又訴訟上所謂一事不再理之原
    則，關於實質上一罪或裁判上一罪，亦均有其適用，最高法
    院六十年臺非字第七七號著有判例。再依最高法院八二年第
    四次刑事庭會議決議認為：刑事判決既判力對於時間之範圍
    應以最後審理事實法院之宣示判決日為判斷標準。
三、經查：
  (一)本件公訴意旨雖認被告以興建雷諾瓦市第五、六、七、八、
    九期房屋為由，詐欺被害人甲戊○、張松平、楊文化等人 (
    即公訴意旨欄(1))部分與被告以興建雷諾瓦森林渡假世界俱
    樂部七層大樓為由，對外招詐欺會員購買 (即公訴意旨欄(2)
    ) 部分，係基於不同之犯意，應論以數罪。然查：前揭(2)部
    分之犯罪事實，雖公訴人僅訴稱「興建雷諾瓦森林渡假世界
    俱樂部七層大樓為詞，對外大肆招攬會員購買」等語，然此
    部分應係分指被告興建「雷諾瓦森林渡假世界俱樂部」及另
    供俱樂部會員居住「七層大樓」二部分而言，而前揭「七層
    大樓」係指前揭(1)部分事實之第八期大峽谷俱樂部房屋，此
    為被告於本院行準備程序中多次供明在卷，及有被害人之指
    訴在卷可稽，並為公訴人所不否認。因此足認公訴意旨中
    (2)部分被告以興建「七層大樓」為由施以詐術之犯罪事實即
    為(1)部分犯罪事實之一部。又被告對於前揭(2)部分之被害人
    收款之時間雖在八十三年元月間，相較於對於(1)部分被害人
    收款之時間在八十二年二月間，中間相距將近一年，時間上
    似有相當差距。然被告不論係興建雷諾瓦市第五、六、七、
    八、九期房屋抑或興建雷諾瓦森林渡假世界俱樂部，均係於
    八十一、二年以前所策劃，此可由被告以「腦力開發關係企
    業」為名，於八十一、二年間所印製，名為「台灣第一座『
    家庭渡假新樂園』雷諾瓦森林渡假世界俱樂部」之廣告內容
    已包括並超越檢察官起訴範圍內之一至十七期房屋可稽 (附
    卷於八十三年度營偵字第六五八號第一卷尾頁之卷證袋內)
    ，此亦為檢察官所不否認。因此足認被告以興建雷諾瓦市第
    五、六、七、八、九期房屋為由及以興建雷諾瓦森林渡假世
    界俱樂部為由施以詐術，均係自始包括於一個預定之犯罪計
    劃，即係基於一個概括之犯意而為，應論以連續犯，而非論
    以數罪，合先敘明。
  (二)本件被告前於八十三年十二月十四日間，因以興建雷諾瓦梅
    園 (即本案第七期房屋)別墅為由，與被害人蔡來興訂立土
    地買賣契約書 (總價八百九十九萬元)對被害人蔡來興施以
    詐術，詐得款項一百五十萬元豈料被告未依約動工興建，亦
    未申請建照執照，涉犯詐欺，經台灣高等法院臺南分院，以
    八十三年度上易字第一五二五號案判處有期徒刑六月確定 (
    原審案號八十三年度自字第二八四號)。此有臺灣高等法院
    臺南分院八十三年度上易字第一五二五號判決影本 (見本院
    卷二第十九頁)及臺灣高等法院被告全國前案紀錄表附卷可
    稽。
  (三)本案中被告所涉及刑法第三百三十九條第一項之詐欺犯行，
    時間含跨前案，再觀被告前後兩案被告均係以興建第七期房
    屋為由，施以詐術，其所涉案之方法、手段均無二致，堪認
    其先後犯行皆係基於概括犯意而為，且觸犯構成要件相同之
    罪，應屬連續犯範疇，為裁判上一罪之同一案件。惟其前案
    ，既經臺灣高等法院臺南分院於八十三年十二月十四日判決
    確定，而本件被告被訴之犯罪時間又在上開判決宣示判決之
    前，是本件聲請意旨所指被告所涉之犯行，應已為前述確定
    判決效力所及。綜上所述，本案公訴意旨所指被告所涉犯之
    犯行，應已經確定判決效力所及，依照首開說明，自應諭知
    免訴之判決，並不經言詞辯論為之。
四、檢察官移送併辦意旨，經本院整理如附表三所示，認為被告
    涉犯詐欺罪，與本件有裁判上一罪之連續犯關係，因本件已
    為既判力效力所及，併辦部分，本院自無法併予審理，應予
    退回檢察官另行處理，附此敘明。
五、據上論斷，應依刑事訴訟法第三百零二條第一款、第三百零
    七條，判決如主文。
中　　華　　民　　國　　94　　年　　12　　月　　15　　日
    　　　　　　　　　刑事第十庭
                          審判長法  官  吳勇輝
                                法  官  柯顯卿
                                法  官  蔡直青
以上正本證明與原本無異。
如不服本判決，應於判決送達後10日內，向本院提出上訴狀。
　　　　　　　　　　　　　　　　書記官　沈建杉
中　　華　　民　　國　　94　　年　　12　　月　　21　　日
附表一：
附表二：
(一)：開發雷諾瓦市第五、六期部分
┌──┬────┬───┬────┬────────┐
│編號│犯罪時間│被害人│被害金額│  證據出處      │
│    │        │      │ 新台幣 │                │
├──┼────┼───┼────┼────────┤
│ １ │82.02.27│甲戊○│ 三千萬 │(1)告訴人甲戊○之│
│    │        │      │        │  指述：偵三卷Ｐ│
│    │        │      │        │  3-4、23-24、偵│
│    │        │      │        │  四卷Ｐ40、44、│
│    │        │      │        │  226、高院卷Ｐ8│
│    │        │      │        │  8-89          │
│    │        │      │        │(2)支票六紙、合夥│
│    │        │      │        │  契約書：偵三卷│
│    │        │      │        │  Ｐ5-8、16-18  │
│    │        │      │        │(3)台南縣票據交換│
│    │        │      │        │  所中華民國八十│
│    │        │      │        │  三年六月二十五│
│    │        │      │        │  日南縣票字第五│
│    │        │      │        │  七六號函及台南│
│    │        │      │        │  市票據交換所中│
│    │        │      │        │  華民國八十三  │
│    │        │      │        │  年八月廿四日83│
│    │        │      │        │   .8.24南市票交│
│    │        │      │        │  字第二一九號函│
│    │        │      │        │  暨檢附之明清建│
│    │        │      │        │  設股份有限公司│
│    │        │      │        │  退票明細表：偵│
│    │        │      │        │  三卷Ｐ28-33、2│
│    │        │      │        │  11-221        │
│    │        │      │        │(4)被告乙Ｂ○之供│
│    │        │      │        │  述：偵三卷Ｐ52│
│    │        │      │        │  -55、78、偵四 │
│    │        │      │        │  Ｐ43、128     │
│    │        │      │        │(5)證人張松年之證│
│    │        │      │        │  述：偵三卷Ｐ55│
│    │        │      │        │  -56           │
│    │        │      │        │(6)證人古慰慈之證│
│    │        │      │        │ 述：偵三卷Ｐ74│
│    │        │      │        │  -76           │
│    │        │      │        │(7)台南市營業人銷│
│    │        │      │        │  售額與稅額申報│
│    │        │      │        │  書：（明清公司│
│    │        │      │        │  ）偵三卷Ｐ81-8│
│    │        │      │        │  8、（大路易公 │
│    │        │      │        │  司）89-96     │
│    │        │      │        │(8)證人楊文化之證│
│    │        │      │        │  述：偵四卷Ｐ12│
│    │        │      │        │  8             │
│    │        │      │        │(9)大路易開發建設│
│    │        │      │        │  有限公司資產負│
│    │        │      │        │  債表：偵四Ｐ80│
│    │        │      │        │  -81           │
│    │        │      │        │(10)明清建設股份有│
│    │        │      │        │  限公司資產負債│
│    │        │      │        │  表：偵四Ｐ82-8│
│    │        │      │        │  3             │
├──┼────┼───┼────┼────────┤
│ ２ │82.02.27│張松年│ 五百萬 │(1)被害人張松年之│
│    │        │      │        │  證述：偵三卷Ｐ│
│    │        │      │        │  55-56、高院卷 │
│    │        │      │        │  Ｐ88-         │
│    │        │      │        │(2)支票五紙、合夥│
│    │        │      │        │  契約書：偵三卷│
│    │        │      │        │  Ｐ59-64       │
│    │        │      │        │(3)台南縣票據交換│
│    │        │      │        │  所中華民國八十│
│    │        │      │        │  三年六月二十五│
│    │        │      │        │  日南縣票字第五│
│    │        │      │        │  七六號函及台南│
│    │        │      │        │  市票據交換所中│
│    │        │      │        │  華民國八十三年│
│    │        │      │        │  八月廿四日83.8│
│    │        │      │        │   .24南市票交字│
│    │        │      │        │  第二一九號函暨│
│    │        │      │        │  檢附之明清建設│
│    │        │      │        │  股份有限公司退│
│    │        │      │        │  票明細表：偵三│
│    │        │      │        │  卷Ｐ28-33、211│
│    │        │      │        │  -221          │
│    │        │      │        │(4)被告乙Ｂ○之供│
│    │        │      │        │  述：偵三卷Ｐ52│
│    │        │      │        │  -55、78偵四卷 │
│    │        │      │        │  Ｐ43、128     │
│    │        │      │        │(5)證人古慰慈之證│
│    │        │      │        │ 述：偵三卷Ｐ74│
│    │        │      │        │  -76           │
│    │        │      │        │(6)台南市營業人銷│
│    │        │      │        │  售額與稅額申報│
│    │        │      │        │  書：（明清公司│
│    │        │      │        │  ）偵三卷Ｐ81-8│
│    │        │      │        │  8、（大路易公 │
│    │        │      │        │  司）89-96     │
│    │        │      │        │(7)證人楊文化之證│
│    │        │      │        │  述：偵四卷Ｐ12│
│    │        │      │        │  8             │
│    │        │      │        │(8)大路易開發建設│
│    │        │      │        │  有限公司資產負│
│    │        │      │        │  債表：偵四Ｐ80│
│    │        │      │        │  -81           │
│    │        │      │        │(9)明清建設股份有│
│    │        │      │        │  限公司資產負債│
│    │        │      │        │  表：偵四Ｐ82-8│
│    │        │      │        │  3             │
├──┼────┼───┼────┼────────┤
│ ３ │82.02.27│楊文化│ 二百萬 │(1)被告乙Ｂ○之供│
│    │        │      │        │  述：偵三卷Ｐ12│
│    │        │      │        │  8背面         │
│    │        │      │        │(2)合夥契約書：本│
│    │        │      │        │  院卷三Ｐ150-15│
│    │        │      │        │  2             │
│    │        │      │        │(3)證人楊文化之證│
│    │        │      │        │  述：本院卷三Ｐ│
│    │        │      │        │  182、高院卷Ｐ9│
│    │        │      │        │  5-96          │
├──┼────┼───┼────┼────────┤
│ ４ │        │黃清籐│二百四十│(1)證人楊文化之證│
│    │        │      │萬      │  述：本院卷三Ｐ│
│    │        │      │        │  182、高院卷Ｐ9│
│    │        │      │        │  5-96          │
├──┼────┼───┼────┼────────┤
│ ５ │        │楊文興│二百萬  │(1)證人楊文化之證│
│    │        │      │        │  述：本院卷三Ｐ│
│    │        │      │        │  182、高院卷Ｐ9│
│    │        │      │        │  5-96          │
├──┼────┼───┼────┼────────┤
│ ６ │82.02.27│楊建元│二千五百│(1)合夥契約書：高│
│    │        │      │萬      │  院卷Ｐ104-106 │
└──┴────┴───┴────┴────────┘
(二)：開發雷諾瓦市第七、八、九期部分
┌──┬────┬───┬────┬────────┐
│編號│犯罪時間│被害人│被害金額│  證 據 出 處   │
│    │        │      │ 新台幣 │                │
├──┼────┼───┼────┼────────┤
│ １ │八十二年│甲戊○│七二萬│(1)告訴人甲戊○之│
│    │月      │      │二七五│  指述：偵三卷Ｐ│
│    │        │      │        │  3-4、23-24及偵│
│    │        │      │        │  四卷Ｐ40、44、│
│    │        │      │        │  226           │
│    │        │      │        │(2)支票及其退票理│
│    │        │      │        │  由單各五紙、本│
│    │        │      │        │  票二紙：偵三卷│
│    │        │      │        │  Ｐ9-15        │
│    │        │      │        │(3)台南縣票據交換│
│    │        │      │        │  所中華民國八十│
│    │        │      │        │  三年六月二十五│
│    │        │      │        │  日南縣票字第五│
│    │        │      │        │  七六號函及台南│
│    │        │      │        │  市票據交換所中│
│    │        │      │        │  華民國八十三年│
│    │        │      │        │  八月廿四日83.8│
│    │        │      │        │   .24南市票交字│
│    │        │      │        │  第二一九號函暨│
│    │        │      │        │  檢附之明清建設│
│    │        │      │        │  股份有限公司退│
│    │        │      │        │  票明細表：偵三│
│    │        │      │        │  卷Ｐ28-33、211│
│    │        │      │        │  -221          │
│    │        │      │        │(4)台南市票據交換│
│    │        │      │        │  所中華民國八十│
│    │        │      │        │  三年六月廿五日│
│    │        │      │        │  83.6.25南市票 │
│    │        │      │        │  交字第一四０號│
│    │        │      │        │  函暨檢附之大路│
│    │        │      │        │  易開發建設有限│
│    │        │      │        │  公司退票明細：│
│    │        │      │        │  偵三卷Ｐ35-39 │
│    │        │      │        │(5)被告乙Ｂ○之供│
│    │        │      │        │  述：偵三卷Ｐ52│
│    │        │      │        │  -55、偵四卷Ｐ4│
│    │        │      │        │  3             │
│    │        │      │        │(6)證人古慰慈之證│
│    │        │      │        │ 述：偵三卷Ｐ74│
│    │        │      │        │  -76           │
│    │        │      │        │(7)台南市營業人銷│
│    │        │      │        │  售額與稅額申報│
│    │        │      │        │  書：（明清公司│
│    │        │      │        │  ）偵三卷Ｐ81-8│
│    │        │      │        │  8、（大路易公 │
│    │        │      │        │  司）89-96     │
│    │        │      │        │(8)台南縣票據交換│
│    │        │      │        │  所中華民國八十│
│    │        │      │        │  三年八月二十四│
│    │        │      │        │  日南縣票字第八│
│    │        │      │        │  八號函暨檢附│
│    │        │      │        │  之雷諾瓦國際休│
│    │        │      │        │  閒育樂開發建設│
│    │        │      │        │  有限公司退票明│
│    │        │      │        │  細表：偵三卷Ｐ│
│    │        │      │        │  218-221       │
│    │        │      │        │(9)臺南縣政府八十│
│    │        │      │        │  三年九月十三日│
│    │        │      │        │  八十三府工建字│
│    │        │      │        │  第一四０七一八│
│    │        │      │        │  號函：偵三卷Ｐ│
│    │        │      │        │  234           │
└──┴────┴───┴────┴────────┘
(三)雷諾瓦森林度假世界俱樂部
┌──┬────┬────┬───┬────┬────────┐
│編號│犯罪時間│犯罪地點│被害人│被害金額│  證 據 出 處   │
│    │        │        │      │ 新台幣 │                │
├──┼────┼────┼───┼────┼────────┤
│ １ │83.01.19│台南縣白│張坤和│十八萬（│(1)被害人張坤和之│
│    │        │河鎮關嶺│      │內含儲存│  證述：偵四卷Ｐ│
│    │        │里三九九│      │金三萬）│  13-15         │
│    │        │號      │      │        │(2)被告乙Ｂ○之供│
│    │        │        │      │        │  述：偵四卷Ｐ41│
│    │        │        │      │        │  -42           │
│    │        │        │      │        │(3)證人陳榮裕之證│
│    │        │        │      │        │  述：偵四卷Ｐ91│
│    │        │        │      │        │(4)雷爾諾瓦國際休│
│    │        │        │      │        │  閒育樂開發建設│
│    │        │        │      │        │  有限公司資產負│
│    │        │        │      │        │  債表：偵四卷  │
│    │        │        │      │        │  Ｐ78-79       │
├──┼────┼────┼───┼────┼────────┤
│ ２ │83.05.23│王淑珍住│王淑珍│十八萬（│(1)被害人王淑珍之│
│    │        │處      │      │內含儲存│  證述：偵四卷Ｐ│
│    │        │        │      │金三萬）│  13-15         │
│    │        │        │      │        │(2)被告乙Ｂ○之供│
│    │        │        │      │        │  述：偵四卷Ｐ41│
│    │        │        │      │        │  -42           │
│    │        │        │      │        │(3)證人陳榮裕之證│
│    │        │        │      │        │  述：偵四卷Ｐ91│
├──┼────┼────┼───┼────┼────────┤
│ ３ │83.04.08│ 高雄   │甲Ｓ○│十八萬（│(1)被害人甲Ｓ○之│
│    │        │        │      │內含儲存│  證述：偵四卷Ｐ│
│    │        │        │      │金三萬）│  13-15         │
│    │        │        │      │        │(2)被告乙Ｂ○之供│
│    │        │        │      │        │  述：偵四卷Ｐ41│
│    │        │        │      │        │  -42           │
│    │        │        │      │        │(3)證人陳榮裕之證│
│    │        │        │      │        │  述：偵四卷Ｐ91│
├──┼────┼────┼───┼────┼────────┤
│ ４ │83.03.31│徐洪溪住│徐洪溪│十八萬（│(1)被害人徐洪溪之│
│    │        │處      │      │內含儲存│  證述：偵四卷Ｐ│
│    │        │        │      │金三萬）│  13-15         │
│    │        │        │      │        │(2)被告乙Ｂ○之供│
│    │        │        │      │        │  述：偵四卷Ｐ41│
│    │        │        │      │        │  -42           │
│    │        │        │      │        │(3)證人陳榮裕之證│
│    │        │        │      │        │  述：偵四卷Ｐ91│
├──┼────┼────┼───┼────┼────────┤
│ ５ │83.06.26│台南市臨│甲午○│十八萬（│(1)被害人翁敏惠之│
│    │        │安路二段│      │內含儲存│  證述：偵四卷Ｐ│
│    │        │二九八號│      │金三萬）│  13-15         │
│    │        │（腦力開│      │        │(2)被告乙Ｂ○之供│
│    │        │發事業有│      │        │  述：偵四卷Ｐ41│
│    │        │限公司所│      │        │  -42           │
│    │        │在地）  │      │        │(3)證人陳榮裕之證│
│    │        │        │      │        │  述：偵四卷Ｐ91│
├──┼────┼────┼───┼────┼────────┤
│ ６ │83.05.27│        │乙天○│十八萬（│(1)被害人乙天○之│
│    │        │        │      │內含儲存│  證述：偵四卷Ｐ│
│    │        │        │      │金三萬）│  13-15         │
│    │        │        │      │        │(2)被告乙Ｂ○之供│
│    │        │        │      │        │  述：偵四卷Ｐ41│
│    │        │        │      │        │  -42           │
│    │        │        │      │        │(3)證人陳榮裕之證│
│    │        │        │      │        │  述：偵四卷Ｐ91│
├──┼────┼────┼───┼────┼────────┤
│ ７ │83.06.28│        │乙丙○│十八萬（│(1)被害人乙丙○之│
│    │        │        │      │內含儲存│  證述：偵四卷Ｐ│
│    │        │        │      │金三萬）│  13-15         │
│    │        │        │      │        │(2)被告乙Ｂ○之供│
│    │        │        │      │        │  述：偵四卷Ｐ41│
│    │        │        │      │        │  -42           │
│    │        │        │      │        │(3)證人陳榮裕之證│
│    │        │        │      │        │  述：偵四卷Ｐ91│
│    │        │        │      │        │(4)告訴狀：偵廿五│
│    │        │        │      │        │  卷            │
├──┼────┼────┼───┼────┼────────┤
│ ８ │83.07.18│台南縣白│乙Ｚ○│十八萬（│(1)被害人乙Ｚ○之│
│    │        │河鎮關嶺│      │內含儲存│  證述：偵四卷Ｐ│
│    │        │里三九九│      │金三萬）│  13-15         │
│    │        │號      │      │        │(2)被告乙Ｂ○之供│
│    │        │        │      │        │  述：偵四卷Ｐ41│
│    │        │        │      │        │  -42           │
│    │        │        │      │        │(3)證人陳榮裕之證│
│    │        │        │      │        │  述：偵四卷Ｐ91│
├──┼────┼────┼───┼────┼────────┤
│ ９ │83.05.17│高雄市淵│ｐ○○│履約保證│(1)告訴人ｐ○○之│
│    │        │明街五號│      │支票二十│  指述：偵七卷Ｐ│
│    │        │（乙亥○│      │張（金額│  15-16         │
│    │        │住處）  │      │各為十八│(2)證人乙亥○之供│
│    │        │        │      │萬）    │  述：偵七卷Ｐ16│
│    │        │        │      │        │(3)和解書二紙及支│
│    │        │        │      │        │  票影本四紙    │
├──┼────┼────┼───┼────┼────────┤
│ １０ │83.05.17│        │甲ｌ○│履約保證│(1)告訴人甲ｌ○之│
│    │        │        │      │支票二十│  指述：偵七卷Ｐ│
│    │        │        │      │張（金額│  15-16         │
│    │        │        │      │各為十八│(2)證人乙亥○之供│
│    │        │        │      │萬）    │  述：偵七卷Ｐ16│
│    │        │        │      │        │(3)和解書二紙    │
├──┼────┼────┼───┼────┼────────┤
│  │83.05.17│        │甲丙○│履約保證│(1)告訴人甲丙○之│
│    │        │        │      │支票二十│  指述：偵七卷Ｐ│
│    │        │        │      │張（金額│  15-16         │
│    │        │        │      │各為十八│(2)證人乙亥○之供│
│    │        │        │      │萬）    │  述：偵七卷Ｐ16│
├──┼────┼────┼───┼────┼────────┤
│  │        │        │ｚ○○│九十萬（│(1)告訴人ｚ○○之│
│    │        │        │      │會員卡五│  指述：偵八卷Ｐ│
│    │        │        │      │張）    │  19背面        │
├──┼────┼────┼───┼────┼────────┤
│  │83.05.08│        │劉馮盛│十八萬（│(1)告訴狀：偵十卷│
│    │        │        │娣    │會員卡五│(2)雷諾瓦森林渡假│
│    │        │        │      │萬、俱樂│  世界俱樂部房屋│
│    │        │        │      │部房屋及│  預定買賣約書：│
│    │        │        │      │土地十萬│  偵十卷證物卷Ｐ│
│    │        │        │      │）      │  1-6           │
│    │        │        │      │        │(3)支票影本共五十│
│    ├────┼────┼───┼────│  三紙：偵十卷證│
│    │83.07   │高雄市淵│劉馮盛│履約保證│  物卷Ｐ33-56   │
│    │        │明街五號│娣    │支票五十│(4)台灣高雄地方法│
│    │        │        │      │八張（金│  院支付命令共六│
│    │        │        │      │額各為十│  紙：偵十卷證物│
│    │        │        │      │八萬）  │  卷Ｐ59-77     │
│    │        │        │      │        │(5)告訴狀：偵廿五│
│    │        │        │      │發票人：│  卷            │
│    │        │        │      │劉勝智  │(6)會員卡客戶名冊│
│    │        │        │      │        │ （編號1289）： │
│    │        │        │      │        │  偵三卷Ｐ182   │
│    │        │        │      │        │(7)和解書八紙    │
├──┼────┼────┼───┼────┼────────┤
│  │83.03.19│        │華吳來│十八萬（│(1)告訴狀：偵十卷│
│    │        │        │祝    │會員卡五│(2)雷諾瓦森林渡假│
│    │        │        │      │萬、俱樂│  世界俱樂部房屋│
│    │        │        │      │部房屋及│  預定買賣契約書│
│    │        │        │      │土地十萬│  ：偵十卷證物卷│
│    │        │        │      │）      │  Ｐ7-10        │
│    ├────┼────┼───┼────│(3)甲ｒ○○自行製│
│    │        │        │華吳來│履約保證│  作之附表：偵十│
│    │        │        │祝    │支票十九│  卷證物卷Ｐ27  │
│    │        │        │      │張（金額│(4)會員卡客戶名冊│
│    │        │        │      │各為十八│  （編號1169）：│
│    │        │        │      │萬）    │  偵三卷Ｐ180   │
│    │        │        │      │        │                │
│    │        │        │      │發票人：│                │
│    │        │        │      │甲ｒ○○│                │
├──┼────┼────┼───┼────┼────────┤
│  │83.05.08│        │甲ｘ○│十八萬（│(1)告訴狀：偵十卷│
│    │        │        │      │會員卡五│(2)雷諾瓦森林渡假│
│    │        │        │      │萬、俱樂│  世界俱樂部房屋│
│    │        │        │      │部房屋及│  預定買賣約書：│
│    │        │        │      │土地十萬│  偵十卷證物卷Ｐ│
│    │        │        │      │）      │  11-15         │
│    ├────┼────┼───┼────│(3)支票影本四紙：│
│    │        │高雄市淵│甲ｘ○│履約保證│  偵十卷證物卷Ｐ│
│    │        │明街五號│      │支票二十│  57            │
│    │        │        │      │張（金額│(4)台灣高雄地方法│
│    │        │        │      │各為十八│  院支付命令共六│
│    │        │        │      │萬）    │  紙：偵十卷證物│
│    │        │        │      │        │  卷Ｐ78-80     │
│    │        │        │      │發票人：│(5)和解書        │
│    │        │        │      │鐘國松  │                │
├──┼────┼────┼───┼────┼────────┤
│  │83.05   │        │甲ｇ○│十八萬（│(1)告訴狀：偵十卷│
│    │        │        │      │會員卡五│(2)雷諾瓦森林渡假│
│    │        │        │      │萬、俱樂│  世界俱樂部房屋│
│    │        │        │      │部房屋及│  預定買賣約書：│
│    │        │        │      │土地十萬│  偵十卷證物卷Ｐ│
│    │        │        │      │）      │  16-19         │
│    ├────┼────┼───┼────│(3)台灣高雄地方法│
│    │        │高雄市淵│甲ｇ○│履約保證│  院支付命令共三│
│    │        │明街五號│      │支票二十│  紙：偵十卷證物│
│    │        │        │◎    │五張（金│  卷Ｐ81-83     │
│    │        │        │子○○│額各為十│(4)支票影本及其退│
│    │        │        │      │八萬）  │  票理由單各乙紙│
│    │        │        │      │        │(5)被害人製作之支│
│    │        │        │      │發票人：│  票附表        │
│    │        │        │      │子○○  │                │
├──┼────┼────┼───┼────┼────────┤
│  │83.04.21│        │吳林桂│十八萬（│(1)告訴狀：偵十卷│
│    │        │        │霞    │會員卡五│(2)雷諾瓦森林渡假│
│    │        │        │      │萬、俱樂│  世界俱樂部房屋│
│    │        │        │      │部房屋及│  預定買賣契約書│
│    │        │        │      │土地十萬│  ：偵十卷證物卷│
│    │        │        │      │）      │  Ｐ20-25       │
│    ├────┼────┼───┼────│(3)支票影本三紙：│
│    │        │高雄市淵│吳林桂│履約保證│  偵十卷證物卷Ｐ│
│    │        │明街五號│霞    │支票二十│  58            │
│    │        │        │      │張（金額│(4)台灣高雄地方法│
│    │        │        │      │各為十八│  院支付命令共五│
│    │        │        │      │萬）    │  紙：偵十卷證物│
│    │        │        │      │        │  卷Ｐ84-97     │
│    │        │        │      │發票人：│(5)存證信函一紙：│
│    │        │        │      │Ｃ○○  │  偵十卷證物卷Ｐ│
│    │        │        │      │        │  98            │
│    ├────┼────┼───┼────│(6)會員卡客戶名冊│
│    │83.09   │        │吳林桂│面額五十│ （編號1157）： │
│    │        │        │霞    │萬元之支│  偵三卷Ｐ179   │
│    │        │        │      │票一紙  │                │
│    │        │        │      │        │                │
│    │        │        │      │發票人：│                │
│    │        │        │      │Ｃ○○  │                │
├──┼────┼────┼───┼────┼────────┤
│  │83.07.27│台南市臨│甲庚○│會費十五│(1)告訴狀：偵十一│
│    │        │安路二段│      │萬      │  卷            │
│    │        │二九八號│      │        │(2)補充告訴狀：偵│
│    │        │（腦力開│      │履約保證│  十四卷Ｐ9-11  │
│    │        │發事業有│      │支票十二│(3)本院刑事判決：│
│    │        │限公司所│      │張（金額│  偵廿八卷Ｐ2   │
│    │        │在地）  │      │各為十八│                │
│    │        │        │      │萬）    │                │
├──┼────┼────┼───┼────┼────────┤
│  │83.10.30│台南市臨│洪鄭東│會費十七│(1)告訴狀：偵十一│
│    │        │安路二段│美    │萬      │  卷            │
│    │        │二九八號│      │        │(2)補充告訴狀：偵│
│    │        │（腦力開│      │履約保證│  十四卷Ｐ9-11  │
│    │        │發事業有│      │支票十二│(3)本院刑事判決：│
│    │        │限公司所│      │張（金額│  偵廿八卷Ｐ2   │
│    │        │在地）  │      │各為十八│                │
│    │        │        │      │萬）    │                │
│    │        │        │      │        │                │
│    │        │        │      │★上揭支│                │
│    │        │        │      │票三張遭│                │
│    │        │        │      │執票人追│                │
│    │        │        │      │索      │                │
├──┼────┼────┼───┼────┼────────┤
│  │83.05.31│台南市臨│乙乙○│會費十五│(1)告訴狀：偵十一│
│    │        │安路二段│      │萬      │  卷            │
│    │        │二九八號│      │        │(2)補充告訴狀：偵│
│    │        │（腦力開│      │履約保證│  十四卷Ｐ9-11  │
│    │        │發事業有│      │支票十二│(3)本院刑事判決：│
│    │        │限公司所│      │張（金額│  偵廿八卷Ｐ2   │
│    │        │在地）  │      │各為十八│                │
│    │        │        │      │萬）    │                │
├──┼────┼────┼───┼────┼────────┤
│  │83.06.27│台南市臨│ｗ○○│會費十五│(1)告訴狀：偵十一│
│    │        │安路二段│      │萬      │  卷            │
│    │        │二九八號│      │        │(2)補充告訴狀：偵│
│    │        │（腦力開│      │履約保證│  十四卷Ｐ9-11  │
│    │        │發事業有│      │支票十二│(3)本院刑事判決：│
│    │        │限公司所│      │張（金額│  偵廿八卷Ｐ2   │
│    │        │在地）  │      │各為十八│                │
│    │        │        │      │萬）    │                │
│    │        │        │      │        │                │
│    │        │        │      │★上揭支│                │
│    │        │        │      │票十張遭│                │
│    │        │        │      │執票人追│                │
│    │        │        │      │索      │                │
├──┼────┼────┼───┼────┼────────┤
│  │83.02.28│台南市臨│乙Ｊ○│會費十五│(1)告訴狀：偵十一│
│    │        │安路二段│      │萬      │  卷            │
│    │        │二九八號│      │        │(2)補充告訴狀：偵│
│    │        │（腦力開│      │履約保證│  十四卷Ｐ9-11  │
│    │        │發事業有│      │支票二十│(3)本院刑事判決：│
│    │        │限公司所│      │三張（金│  偵廿八卷Ｐ2   │
│    │        │在地）  │      │額各為十│                │
│    │        │        │      │八萬）  │                │
│    │        │        │      │        │                │
│    │        │        │      │★上揭支│                │
│    │        │        │      │票均遭執│                │
│    │        │        │      │票人追索│                │
├──┼────┼────┼───┼────┼────────┤
│  │83.10.13│台南市臨│陳國榮│會費十五│(1)高雄縣調查站函│
│    │        │安路二段│      │萬      │  送書：偵十二卷│
│    │        │二九八號│      │        │(2)本院刑事判決：│
│    │        │（腦力開│      │履約保證│  偵廿八卷Ｐ2   │
│    │        │發事業有│      │支票十二│                │
│    │        │限公司所│      │張（金額│                │
│    │        │在地）  │      │各為十八│                │
│    │        │        │      │萬）    │                │
│    │        │        │      │        │                │
│    │        │        │      │代理權利│                │
│    │        │        │      │金五十萬│                │
├──┼────┼────┼───┼────┼────────┤
│  │83.02.22│高雄    │乙Ｆ○│十八萬  │(1)告訴人乙Ｆ○之│
│    │        │        │      │        │  指述：偵十九卷│
│    │        │        │      │        │  Ｐ6-7         │
│    │        │        │      │        │(2)證人乙亥○、羅│
│    │        │        │      │        │  汀鈴之證述：偵│
│    │        │        │      │        │  十九卷Ｐ6-7   │
│    │        │        │      │        │(3)（理財記事）簽│
│    │        │        │      │        │  收會員卡款項表│
│    │        │        │      │        │  偵十九卷Ｐ9-10│
│    │        │        │      │        │(4)證人甲卯○○之│
│    │        │        │      │        │  證述：偵十九卷│
│    │        │        │      │        │  Ｐ27-29       │
│    │        │        │      │        │(5)告訴狀：偵廿五│
│    │        │        │      │        │  卷（84偵9507）│
├──┼────┼────┼───┼────┼────────┤
│ 25 │83.07.25│高雄    │乙Ｆ○│十八萬  │(1)告訴人乙Ｆ○之│
│    │        │        │      │        │  指述：偵十九卷│
│    │        │        │      │        │  Ｐ6-7         │
│    │        │        │      │        │(2)證人乙亥○、羅│
│    │        │        │      │        │  汀鈴之證述：偵│
│    │        │        │      │        │  十九卷Ｐ6-7   │
│    │        │        │      │        │(3)房屋部收款日結│
│    │        │        │      │        │  單：偵十九卷Ｐ│
│    │        │        │      │        │  8背面         │
│    │        │        │      │        │(4)證人甲卯○○之│
│    │        │        │      │        │  證述：偵十九卷│
│    │        │        │      │        │  Ｐ27-29       │
│    │        │        │      │        │(5)告訴狀：偵廿五│
│    │        │        │      │        │  卷（84偵9507）│
│    │        │        │      │        │(6)會員卡客戶名冊│
│    │        │        │      │        │ （編號1140）： │
│    │        │        │      │        │  偵三卷Ｐ179   │
├──┼────┼────┼───┼────┼────────┤
│ 26 │83.03.06│        │陳月秀│會費十五│(1)受益保證書、會│
│    │        │        │      │萬      │  員證書：偵三卷│
│    │        │        │      │        │  Ｐ134-135     │
│    │        │        │      │儲存金三│(2)雷諾瓦森林渡假│
│    │        │        │      │萬元    │  世界俱樂部房屋│
│    │        │        │      │        │  預定買賣契約書│
│    │        │        │      │        │  ：偵三卷Ｐ138-│
│    │        │        │      │        │  147           │
├──┴────┴────┴───┴────┴────────┤
│參考「被害金額統計表」製作（高院卷第五一～五八頁）          │
│標註◎部分，有與編號１～重複者                            │
├──┬────┬────┬───┬────┬────────┤
│ 27 │83.06.27│台南市臨│甲Ｒ○│房屋金額│(1)告訴狀：偵廿五│
│    │        │安路二段│      │四萬    │  卷（84偵9507）│
│    │        │二九八號│      │土地金額│(2)會員卡客戶名冊│
│    │        │（腦力開│      │六萬    │  ：偵三卷Ｐ177-│
│    │        │發事業有│      │會員卡金│  196           │
│    │        │限公司所│      │額五萬  │(3)被害金額表：高│
│    │        │在地）  │      │        │  院卷Ｐ51-58   │
│    │        │        │      │代理權利│(4)和解書（      │
│    │        │        │      │金五十萬│                │
│    │        │        │      │        │                │
│    │        │        │      │合計六十│                │
│    │        │        │      │八萬    │                │
├──┼────┤        ├───┼────│                │
│ 28 │83.02.23│        │甲黃○│房屋金額│                │
│    │        │        │      │四萬    │                │
├──┼────┤        ├───┤土地金額│                │
│ 29 │83.01.24│        │甲Ｊ○│六萬    │                │
│    │        │        │      │會員卡金│                │
├──┼────┤        ├───┤額五萬  │                │
│ 30 │83.02.22│        │胡王立│        │                │
│    │        │        │耑    │總價十八│                │
│    │        │        │      │萬      │                │
├──┼────┤        ├───┤        │                │
│ ◎ │83.08.12│        │乙Ｆ○│        │                │
│ 31 │        │        │      │        │                │
├──┼────┤        ├───┤        │                │
│ 32 │84.07.10│        │乙未○│        │                │
├──┼────┤        ├───┤        │                │
│ 33 │83.04.  │        │甲Ｉ○│        │                │
├──┼────┤        ├───┤        │                │
│ ◎ │84.07.05│        │甲Ｓ○│        │                │
│ 34 │        │        │      │        │                │
├──┼────┤        ├───┤        │                │
│ 35 │84.07.22│        │乙巳○│        │                │
├──┼────┤        ├───┤        │                │
│ 36 │83.05.30│        │甲ｏ○│        │                │
├──┼────┤        ├───┤        │                │
│ 37 │83.04.24│        │甲乙○│        │                │
├──┼────┤        ├───┤        │                │
│ 38 │83.04.26│        │卯○○│        │                │
├──┼────┤        ├───┤        │                │
│ 39 │83.04.30│        │甲ｊ○│        │                │
├──┼────┤        ├───┤        │                │
│ 40 │83.04.30│        │Ｚ○○│        │                │
├──┼────┤        ├───┤        │                │
│ 41 │83.04.29│        │方鄒水│        │                │
│    │        │        │村    │        │                │
├──┼────┤        ├───┤        │                │
│ 42 │84.07.10│        │乙午○│        │                │
├──┼────┤        ├───┤        │                │
│ 43 │83.04.30│        │甲ｈ○│        │                │
├──┼────┤        ├───┤        │                │
│ 44 │83.04.30│        │甲ｉ○│        │                │
├──┼────┤        ├───┤        │                │
│ 45 │83.04.30│        │Ｅ○○│        │                │
├──┼────┤        ├───┤        │                │
│ 46 │83.04.30│        │甲戌○│        │                │
├──┼────┤        ├───┤        │                │
│ 47 │83.04.30│        │Ａ○○│        │                │
├──┼────┤        ├───┤        │                │
│ 48 │84.07.10│        │Ｔ○○│        │                │
├──┼────┤        ├───┤        │                │
│ 49 │83.07.10│        │乙辰○│        │                │
├──┼────┤        ├───┤        │                │
│ ◎ │83.05.12│        │劉馮盛│        │                │
│ 50 │        │        │娣    │        │                │
├──┼────┤        ├───┤        │                │
│ 51 │83.05.15│        │Ｂ○○│        │                │
├──┼────┤        ├───┤        │                │
│ 52 │83.05.15│        │申○○│        │                │
├──┼────┤        ├───┤        │                │
│ 53 │83.05.15│        │酉○○│        │                │
├──┼────┤        ├───┤        │                │
│ 54 │83.05.16│        │ｄ○○│        │                │
├──┼────┤        ├───┤        │                │
│ 55 │83.05.18│        │甲酉○│        │                │
├──┼────┤        ├───┤        │                │
│ 56 │83.05.23│        │乙寅○│        │                │
├──┼────┤        ├───┤        │                │
│ 57 │83.05.25│        │乙宙○│        │                │
├──┼────┤        ├───┤        │                │
│ 58 │83.05.29│        │黃○○│        │                │
├──┼────┤        ├───┤        │                │
│ 59 │83.06.22│        │陳阿初│        │                │
├──┼────┤        ├───┤        │                │
│ ◎ │83.05.27│        │乙天○│        │                │
│ 60 │        │        │      │        │                │
├──┼────┤        ├───┤        │                │
│ 61 │83.07.05│        │甲ｑ○│        │                │
├──┼────┤        ├───┤        │                │
│ 62 │83.05.30│        │甲Ｅ○│        │                │
├──┼────┤        ├───┤        │                │
│ 63 │83.05.30│        │ｋ○○│        │                │
├──┼────┤        ├───┤        │                │
│ 64 │        │        │乙ｅ○│        │                │
├──┼────┤        ├───┤        │                │
│ 65 │83.12.12│        │ｓ○○│        │                │
├──┼────┤        ├───┤        │                │
│ 66 │83.06.02│        │余翁麗│        │                │
│    │        │        │芬    │        │                │
├──┼────┤        ├───┤        │                │
│ 67 │83.09.02│        │甲午○│        │                │
├──┼────┤        ├───┤        │                │
│ 68 │83.05.31│        │ｉ○○│        │                │
├──┼────┤        ├───┤        │                │
│ 69 │83.05.31│        │甲玄○│        │                │
├──┼────┤        ├───┤        │                │
│ 70 │83.05.31│        │甲Ｄ○│        │                │
├──┼────┤        ├───┤        │                │
│ 71 │83.07.12│        │甲Ｃ○│        │                │
├──┼────┤        ├───┤        │                │
│ 72 │83.05.31│        │乙卯○│        │                │
├──┼────┤        ├───┤        │                │
│ ◎ │83.06.08│        │甲ｘ○│        │                │
│ 73 │        │        │      │        │                │
├──┼────┤        ├───┤        │                │
│ 74 │83.05.31│        │子○○│        │                │
├──┼────┤        ├───┤        │                │
│ 75 │83.05.31│        │Ｄ○○│        │                │
├──┼────┤        ├───┤        │                │
│ 76 │84.08.03│        │寅○○│        │                │
├──┼────┤        ├───┤        │                │
│ 77 │83.06.13│        │乙地○│        │                │
├──┼────┤        ├───┤        │                │
│ 78 │83.06.14│        │Ｈ○○│        │                │
├──┼────┤        ├───┤        │                │
│ 79 │83.04.22│        │乙Ｑ○│        │                │
├──┼────┤        ├───┤        │                │
│ ◎ │83.06.29│        │乙丙○│        │                │
│ 80 │        │        │      │        │                │
├──┼────┤        ├───┤        │                │
│ 81 │83.06.24│        │巳○○│        │                │
├──┼────┤        ├───┤        │                │
│ 82 │83.07.18│        │ｊ○○│        │                │
├──┼────┤        ├───┤        │                │
│ 83 │83.07.11│        │乙Ｗ○│        │                │
├──┼────┤        ├───┤        │                │
│ 84 │83.07.11│        │乙Ｉ  │        │                │
├──┼────┤        ├───┤        │                │
│ 85 │83.07.12│        │甲ｌ○│        │                │
├──┼────┤        ├───┤        │                │
│ 86 │83.07.12│        │甲子○│        │                │
├──┼────┤        ├───┤        │                │
│ 87 │83.07.15│        │黃傅富│        │                │
│    │        │        │美    │        │                │
├──┼────┤        ├───┤        │                │
│ 88 │83.07.19│        │涂碧玉│        │                │
├──┼────┤        ├───┤        │                │
│ 89 │83.07.29│        │呂董月│        │                │
│    │        │        │琴    │        │                │
├──┼────┤        ├───┤        │                │
│ 90 │83.06.30│        │甲甲○│        │                │
├──┼────┤        ├───┤        │                │
│ 91 │83.06.30│        │甲地○│        │                │
├──┼────┤        ├───┤        │                │
│ 92 │83.06.30│        │甲宇○│        │                │
├──┼────┤        ├───┤        │                │
│ 93 │83.06.30│        │乙Ｇ○│        │                │
├──┼────┤        ├───┤        │                │
│ 94 │83.07.28│        │甲Ｘ○│        │                │
├──┼────┤        ├───┤        │                │
│ 95 │83.06.30│        │甲ｍ○│        │                │
├──┼────┤        ├───┤        │                │
│ 96 │83.06.30│        │甲亥○│        │                │
├──┼────┤        ├───┤        │                │
│ 97 │83.06.30│        │任張秀│        │                │
│    │        │        │蘭    │        │                │
├──┼────┤        ├───┤        │                │
│ 98 │83.06.30│        │李吳素│        │                │
│    │        │        │霞    │        │                │
├──┼────┤        ├───┤        │                │
│ 99 │83.06.30│        │乙丁○│        │                │
├──┼────┤        ├───┤        │                │
│100 │83.06.30│        │ｂ○○│        │                │
├──┼────┤        ├───┤        │                │
│101 │83.07.04│        │乙Ｌ○│        │                │
├──┼────┤        ├───┤        │                │
│102 │83.07.06│        │蔡李鳳│        │                │
│    │        │        │英    │        │                │
├──┼────┤        ├───┤        │                │
│103 │83.07.13│        │ｙ○○│        │                │
├──┼────┤        ├───┤        │                │
│104 │83.07.10│        │乙Ｍ○│        │                │
├──┼────┤        ├───┼────│                │
│105 │        │        │ｅ○  │房屋金額│                │
│    │        │        │      │四萬    │                │
│    │        │        │      │土地金額│                │
│    │        │        │      │六萬    │                │
│    │        │        │      │會員卡金│                │
│    │        │        │      │額五萬  │                │
│    │        │        │      │儲存金三│                │
│    │        │        │      │萬      │                │
│    │        │        │      │        │                │
│    │        │        │      │支票金額│                │
│    │        │        │      │九十萬  │                │
│    │        │        │      │        │                │
│    │        │        │      │總價一百│                │
│    │        │        │      │零八萬  │                │
├──┼────┤        ├───┼────│                │
│106 │83.06.23│        │乙己○│房屋金額│                │
├──┼────┤        ├───┤四萬    │                │
│107 │83.06.30│        │乙申○│土地金額│                │
├──┼────┤        ├───┤六萬    │                │
│108 │83.06.27│        │Ｘ○○│會員卡金│                │
├──┼────┤        ├───┤額五萬  │                │
│109 │83.06.27│        │周阮文│儲存金三│                │
│    │        │        │娥    │萬      │                │
├──┼────┤        ├───┤        │                │
│110 │83.06.27│        │乙丑○│總價十八│                │
├──┼────┤        ├───┤萬      │                │
│111 │83.07.20│        │地○○│        │                │
├──┼────┤        ├───┤        │                │
│112 │83.07.22│        │陳傅秋│        │                │
│    │        │        │英    │        │                │
├──┼────┤        ├───┤        │                │
│113 │83.06.30│        │鄒賴寶│        │                │
│    │        │        │珠    │        │                │
├──┼────┤        ├───┤        │                │
│114 │83.06.29│        │宇○○│        │                │
├──┼────┤        ├───┤        │                │
│115 │83.06.27│        │林吳彩│        │                │
│    │        │        │紅    │        │                │
├──┼────┤        ├───┤        │                │
│116 │83.06.28│        │丙○○│        │                │
├──┼────┤        ├───┤        │                │
│117 │83.06.23│        │乙庚○│        │                │
├──┼────┤        ├───┤        │                │
│118 │83.06.23│        │楊蘇玉│        │                │
│    │        │        │仙    │        │                │
├──┼────┤        ├───┤        │                │
│ ◎ │83.06.27│        │ｐ○○│        │                │
│119 │        │        │      │        │                │
├──┼────┤        ├───┤        │                │
│120 │83.06.25│        │乙Ｖ○│        │                │
├──┼────┤        ├───┤        │                │
│121 │83.06.23│        │甲ａ○│        │                │
├──┼────┤        ├───┤        │                │
│ ◎ │83.06.24│        │乙丙○│        │                │
│122 │        │        │      │        │                │
├──┼────┤        ├───┤        │                │
│123 │83.06.27│        │高簡素│        │                │
│    │        │        │月    │        │                │
├──┼────┤        ├───┤        │                │
│124 │83.06.29│        │甲ｐ○│        │                │
├──┼────┤        ├───┤        │                │
│125 │83.07.12│        │ｔ○○│        │                │
├──┼────┤        ├───┤        │                │
│126 │83.07.21│        │乙Ｒ○│        │                │
├──┼────┤        ├───┤        │                │
│127 │83.07.23│        │甲巳○│        │                │
├──┼────┤        ├───┤        │                │
│128 │83.07.19│        │甲Ｂ○│        │                │
├──┼────┤        ├───┤        │                │
│129 │83.07.23│        │乙ｂ○│        │                │
├──┼────┤        ├───┤        │                │
│130 │83.07.23│        │楊周台│        │                │
│    │        │        │英    │        │                │
├──┼────┤        ├───┤        │                │
│131 │83.07.25│        │庚○○│        │                │
├──┼────┤        ├───┤        │                │
│132 │83.07.31│        │ｇ○○│        │                │
├──┼────┤        ├───┤        │                │
│133 │83.07.26│        │吳黃淑│        │                │
│    │        │        │敏    │        │                │
├──┼────┤        ├───┤        │                │
│134 │83.07.27│        │周黃育│        │                │
│    │        │        │芳    │        │                │
├──┼────┤        ├───┤        │                │
│135 │83.07.29│        │Ｑ○○│        │                │
├──┼────┤        ├───┤        │                │
│136 │83.07.31│        │王潘秀│        │                │
│    │        │        │梅    │        │                │
├──┼────┤        ├───┤        │                │
│137 │83.07.30│        │莊陳株│        │                │
│    │        │        │珠    │        │                │
├──┼────┤        ├───┤        │                │
│138 │83.07.31│        │乙辛○│        │                │
├──┼────┤        ├───┤        │                │
│139 │83.07.31│        │Ｗ○○│        │                │
├──┼────┤        ├───┤        │                │
│140 │83.08.31│        │乙ｃ○│        │                │
├──┼────┤        ├───┤        │                │
│141 │84.07.05│        │乙ａ○│        │                │
├──┼────┤        ├───┤        │                │
│142 │83.08.31│        │甲Ａ○│        │                │
├──┼────┤        ├───┤        │                │
│143 │83.08.31│        │甲Ｑ○│        │                │
├──┼────┤        ├───┤        │                │
│144 │83.08.31│        │玄○○│        │                │
├──┼────┤        ├───┤        │                │
│145 │83.08.31│        │蘇郭明│        │                │
│    │        │        │秀    │        │                │
├──┼────┤        ├───┤        │                │
│146 │83.08.31│        │甲申○│        │                │
├──┼────┤        ├───┤        │                │
│147 │83.09.06│        │壬○○│        │                │
├──┼────┤        ├───┤        │                │
│148 │83.08.31│        │甲Ｐ○│        │                │
├──┼────┤        ├───┤        │                │
│149 │83.07.29│        │乙戌○│        │                │
├──┼────┤        ├───┤        │                │
│150 │83.07.25│        │ｈ○○│        │                │
├──┼────┤        ├───┤        │                │
│151 │83.07.25│        │甲丁○│        │                │
├──┼────┤        ├───┤        │                │
│152 │83.07.29│        │甲ｕ○│        │                │
├──┼────┤        ├───┤        │                │
│153 │83.08.02│        │乙Ａ○│        │                │
├──┼────┤        ├───┤        │                │
│154 │83.07.31│        │Ｆ○○│        │                │
├──┼────┤        ├───┤        │                │
│155 │83.07.26│        │癸○○│        │                │
├──┼────┤        ├───┤        │                │
│156 │83.07.22│        │乙Ｕ○│        │                │
├──┼────┤        ├───┤        │                │
│157 │83.07.22│        │鍾夢良│        │                │
├──┼────┤        ├───┤        │                │
│158 │83.07.28│        │鍾吳清│        │                │
│    │        │        │梅    │        │                │
├──┼────┤        ├───┤        │                │
│159 │83.07.22│        │甲Ｇ○│        │                │
├──┼────┤        ├───┤        │                │
│160 │83.07.22│        │甲ｇ○│        │                │
├──┼────┤        ├───┤        │                │
│161 │83.06.30│        │陳傅秋│        │                │
│    │        │        │英    │        │                │
├──┼────┤        ├───┤        │                │
│162 │83.07.22│        │甲Ｕ○│        │                │
├──┼────┤        ├───┤        │                │
│163 │83.07.29│        │Ｙ○○│        │                │
├──┼────┤        ├───┤        │                │
│164 │83.07.31│        │天○○│        │                │
├──┼────┤        ├───┤        │                │
│165 │83.07.31│        │乙○○│        │                │
├──┼────┤        ├───┤        │                │
│166 │83.08.31│        │Ｉ○○│        │                │
├──┼────┤        ├───┤        │                │
│167 │83.08.13│        │甲Ｋ○│        │                │
├──┼────┤        ├───┤        │                │
│168 │83.07.31│        │Ｊ○○│        │                │
├──┼────┤        ├───┤        │                │
│169 │83.08.25│        │陳杜安│        │                │
│    │        │        │子    │        │                │
├──┼────┤        ├───┤        │                │
│170 │83.10.31│        │乙甲○│        │                │
├──┼────┤        ├───┤        │                │
│171 │83.10.31│        │郭陳麗│        │                │
│    │        │        │雲    │        │                │
├──┼────┤        ├───┤        │                │
│172 │83.10.31│        │陳永鍾│        │                │
├──┼────┤        ├───┤        │                │
│173 │83.08.31│        │甲宙○│        │                │
├──┼────┤        ├───┤        │                │
│174 │83.07.19│        │ｘ○○│        │                │
├──┼────┤        ├───┼────│                │
│175 │83.10.31│        │甲丑○│房屋金額│                │
│    │        │        │      │六萬    │                │
│    │        │        │      │土地金額│                │
│    │        │        │      │六萬    │                │
│    │        │        │      │會員卡金│                │
│    │        │        │      │額五萬  │                │
│    │        │        │      │儲存金三│                │
│    │        │        │      │萬      │                │
│    │        │        │      │        │                │
│    │        │        │      │總價二十│                │
│    │        │        │      │萬      │                │
├──┼────┤        ├───┼────│                │
│176 │83.11.30│        │甲Ｗ○│房屋金額│                │
│    │        │        │      │四萬    │                │
│    │        │        │      │土地金額│                │
│    │        │        │      │六萬    │                │
│    │        │        │      │會員卡金│                │
│    │        │        │      │額五萬  │                │
│    │        │        │      │儲存金三│                │
│    │        │        │      │萬      │                │
│    │        │        │      │        │                │
│    │        │        │      │總價十八│                │
│    │        │        │      │萬      │                │
├──┼────┤        ├───┼────│                │
│177 │83.10.31│        │甲Ｆ○│房屋金額│                │
│    │        │        │      │六萬    │                │
│    │        │        │      │土地金額│                │
│    │        │        │      │六萬    │                │
│    │        │        │      │會員卡金│                │
│    │        │        │      │額五萬  │                │
│    │        │        │      │儲存金三│                │
│    │        │        │      │萬      │                │
│    │        │        │      │        │                │
│    │        │        │      │總價二十│                │
│    │        │        │      │萬      │                │
├──┼────┤        ├───┼────│                │
│178 │83.10.28│        │ｎ○○│房屋金額│                │
├──┼────┤        ├───┤四萬    │                │
│179 │83.10.28│        │ｍ○○│土地金額│                │
├──┼────┤        ├───┤六萬    │                │
│180 │83.07.31│        │甲ｎ○│會員卡金│                │
├──┼────┤        ├───┤額五萬  │                │
│181 │83.08.25│        │甲Ｖ○│儲存金三│                │
│    │        │        │      │萬      │                │
│    │        │        │      │        │                │
│    │        │        │      │總價十八│                │
│    │        │        │      │萬      │                │
├──┼────┤        ├───┤        │                │
│182 │83.08.16│        │徐魏善│        │                │
│    │        │        │英    │        │                │
├──┼────┤        ├───┤        │                │
│183 │83.08.24│        │Ｍ○○│        │                │
├──┼────┤        ├───┤        │                │
│184 │83.08.31│        │陳杜安│        │                │
│    │        │        │子    │        │                │
├──┼────┤        ├───┼────│                │
│185 │83.08.28│        │徐魏善│房屋金額│                │
│    │        │        │英    │八萬    │                │
│    │        │        │      │土地金額│                │
│    │        │        │      │十二萬  │                │
│    │        │        │      │會員卡金│                │
│    │        │        │      │額十萬  │                │
│    │        │        │      │儲存金六│                │
│    │        │        │      │萬      │                │
│    │        │        │      │        │                │
│    │        │        │      │總價三十│                │
│    │        │        │      │六萬    │                │
├──┼────┤        ├───┼────│                │
│186 │83.08.31│        │甲ｚ○│房屋金額│                │
├──┼────┤        ├───┤四萬    │                │
│187 │83.09.30│        │ｏ○○│土地金額│                │
├──┼────┤        ├───┤六萬    │                │
│188 │83.03.26│        │甲ｃ○│會員卡金│                │
├──┼────┤        ├───┤額五萬  │                │
│189 │83.04.16│        │ｒ○○│儲存金三│                │
├──┼────┤        ├───┤萬      │                │
│190 │83.03.26│        │李彩霞│        │                │
├──┼────┤        ├───┤總價十八│                │
│191 │83.04.11│        │Ｌ○○│萬      │                │
├──┼────┤        ├───┤        │                │
│192 │83.04.11│        │Ｋ○○│        │                │
├──┼────┤        ├───┤        │                │
│193 │83.05.31│        │Ｒ○○│        │                │
├──┼────┤        ├───┤        │                │
│194 │83.04.12│        │甲天○│        │                │
├──┼────┤        ├───┤        │                │
│195 │83.11.10│        │歐陽鳳│        │                │
│    │        │        │婷    │        │                │
├──┼────┤        ├───┤        │                │
│196 │83.11.10│        │歐陽銘│        │                │
│    │        │        │麒    │        │                │
├──┼────┤        ├───┤        │                │
│197 │83.11.10│        │歐陽魏│        │                │
│    │        │        │秀卿  │        │                │
├──┼────┤        ├───┤        │                │
│198 │83.10.28│        │Ｇ○○│        │                │
├──┼────┤        ├───┤        │                │
│199 │83.10.28│        │甲Ｈ○│        │                │
├──┼────┤        ├───┤        │                │
│200 │83.10.28│        │甲Ｎ○│        │                │
├──┼────┤        ├───┤        │                │
│201 │83.10.07│        │甲Ｔ○│        │                │
├──┼────┤        ├───┤        │                │
│202 │83.10.28│        │陳永成│        │                │
├──┼────┤        ├───┤        │                │
│203 │83.10.15│        │甲Ｏ○│        │                │
├──┼────┤        ├───┤        │                │
│204 │83.01.25│        │甲ｗ○│        │                │
├──┼────┤        ├───┤        │                │
│205 │83.04.30│        │甲ｙ○│        │                │
├──┼────┤        ├───┤        │                │
│206 │83.08.27│        │Ｕ○○│        │                │
├──┼────┤        ├───┤        │                │
│207 │83.08.27│        │Ｖ○○│        │                │
├──┼────┤        ├───┤        │                │
│208 │83.08.27│        │乙Ｙ○│        │                │
├──┼────┤        ├───┤        │                │
│209 │83.01.10│        │李黃鑾│        │                │
│    │        │        │英    │        │                │
├──┼────┤        ├───┤        │                │
│210 │83.08.28│        │曾善理│        │                │
├──┼────┤        ├───┤        │                │
│211 │83.04.30│        │黃潘金│        │                │
│    │        │        │珠    │        │                │
├──┼────┤        ├───┤        │                │
│212 │83.10.31│        │乙Ｃ○│        │                │
├──┼────┤        ├───┤        │                │
│213 │83.04.20│        │未○○│        │                │
├──┼────┤        ├───┤        │                │
│214 │83.05.31│        │亥○○│        │                │
├──┼────┤        ├───┤        │                │
│215 │83.05.31│        │宙○○│        │                │
├──┼────┤        ├───┤        │                │
│216 │83.03.15│        │乙ｄ○│        │                │
├──┼────┤        ├───┤        │                │
│217 │83.05.31│        │乙Ｎ○│        │                │
├──┼────┤        ├───┤        │                │
│218 │83.05.31│        │甲辰○│        │                │
├──┼────┤        ├───┤        │                │
│219 │83.07.22│        │ｑ○○│        │                │
├──┼────┤        ├───┤        │                │
│220 │83.06.14│        │甲ｆ○│        │                │
├──┼────┤        ├───┤        │                │
│221 │83.05.27│        │Ｓ○○│        │                │
├──┼────┤        ├───┤        │                │
│222 │83.05.31│        │甲ｔ○│        │                │
├──┼────┤        ├───┤        │                │
│223 │        │        │丑○○│        │                │
├──┼────┤        ├───┤        │                │
│224 │83.05.31│        │王謝玉│        │                │
│    │        │        │珠    │        │                │
├──┼────┤        ├───┤        │                │
│225 │83.05.16│        │丁○○│        │                │
├──┼────┤        ├───┤        │                │
│226 │83.09.08│        │甲辛○│        │                │
├──┼────┤        ├───┤        │                │
│227 │83.09.08│        │乙戊○│        │                │
├──┼────┤        ├───┤        │                │
│228 │83.09.08│        │乙Ｈ○│        │                │
├──┼────┤        ├───┤        │                │
│229 │83.07.31│        │ｌ○○│        │                │
├──┼────┤        ├───┤        │                │
│230 │        │        │乙Ｘ○│        │                │
├──┼────┤        ├───┤        │                │
│231 │83.07.18│        │乙Ｚ○│        │                │
├──┼────┤        ├───┤        │                │
│232 │83.06.24│        │乙宇○│        │                │
├──┼────┤        ├───┤        │                │
│233 │        │        │乙黃○│        │                │
├──┼────┤        ├───┤        │                │
│234 │        │        │甲Ｚ○│        │                │
├──┼────┤        ├───┤        │                │
│235 │83.07.31│        │甲ｂ○│        │                │
├──┼────┤        ├───┤        │                │
│236 │83.06.17│        │ｆ○○│        │                │
├──┼────┤        ├───┤        │                │
│237 │83.06.17│        │乙Ｏ○│        │                │
├──┼────┤        ├───┤        │                │
│238 │83.09.08│        │謝紹清│        │                │
├──┼────┤        ├───┤        │                │
│239 │83.06.15│        │乙Ｐ○│        │                │
├──┼────┤        ├───┤        │                │
│240 │83.09.30│        │甲○○│        │                │
├──┼────┤        ├───┤        │                │
│241 │83.10.21│        │辰○○│        │                │
├──┼────┤        ├───┤        │                │
│242 │83.09.30│        │乙玄○│        │                │
├──┼────┤        ├───┤        │                │
│243 │        │        │甲未○│        │                │
├──┼────┤        ├───┤        │                │
│244 │        │        │甲Ｌ○│        │                │
├──┼────┤        ├───┤        │                │
│245 │        │        │甲ｋ○│        │                │
├──┼────┤        ├───┤        │                │
│246 │        │        │乙Ｔ○│        │                │
├──┼────┤        ├───┤        │                │
│247 │        │        │吳夢珍│        │                │
├──┼────┤        ├───┤        │                │
│248 │83.01.05│        │乙亥○│        │                │
├──┼────┤        ├───┤        │                │
│249 │83.08.29│        │甲ｄ○│        │                │
├──┼────┤        ├───┤        │                │
│250 │83.08.29│        │甲ｅ○│        │                │
├──┼────┤        ├───┤        │                │
│251 │83.08.29│        │甲ｖ○│        │                │
├──┼────┤        ├───┤        │                │
│252 │        │        │乙子○│        │                │
├──┼────┤        ├───┤        │                │
│253 │83.02.25│        │ａ○○│        │                │
├──┼────┤        ├───┤        │                │
│254 │83.03.17│        │梁史美│        │                │
│    │        │        │麗    │        │                │
├──┼────┤        ├───┤        │                │
│255 │83.05.16│        │周先義│        │                │
├──┼────┤        ├───┤        │                │
│256 │83.06.28│        │甲Ｙ○│        │                │
├──┼────┤        ├───┤        │                │
│257 │        │        │吳壁如│        │                │
├──┼────┤        ├───┼────│                │
│258 │83.11.14│        │乙Ｋ○│房屋金額│                │
│    │        │        │      │六萬    │                │
│    │        │        │      │土地金額│                │
│    │        │        │      │六萬    │                │
│    │        │        │      │會員卡金│                │
│    │        │        │      │額五萬  │                │
│    │        │        │      │儲存金三│                │
│    │        │        │      │萬      │                │
│    │        │        │      │        │                │
│    │        │        │      │總價二十│                │
│    │        │        │      │萬      │                │
├──┼────┤        ├───┼────│                │
│259 │        │        │甲己○│房屋金額│                │
├──┼────┤        ├───┤四萬    │                │
│260 │83.07.11│        │王錦瑞│土地金額│                │
├──┼────┤        ├───┤六萬    │                │
│261 │83.04.25│        │余岳芳│會員卡金│                │
├──┼────┤        ├───┤額五萬  │                │
│262 │83.     │        │戌○○│儲存金三│                │
├──┼────┤        ├───┤萬      │                │
│263 │83.03.31│        │甲癸○│        │                │
│    │        │        │      │總價十八│                │
│    │        │        │      │萬      │                │
├──┼────┤        ├───┼────│                │
│264 │83.01.24│        │Ｃ○○│房屋金額│                │
│    │        │        │      │八萬    │                │
│    │        │        │      │土地金額│                │
│    │        │        │      │十二萬  │                │
│    │        │        │      │會員卡金│                │
│    │        │        │      │額十萬  │                │
│    │        │        │      │儲存金六│                │
│    │        │        │      │萬      │                │
│    │        │        │      │        │                │
│    │        │        │      │總價三十│                │
│    │        │        │      │六萬    │                │
├──┼────┤        ├───┼────│                │
│ ◎ │83.04.20│        │吳林桂│房屋金額│                │
│265 │        │        │霞    │八十萬  │                │
│    │        │        │      │土地金額│                │
│    │        │        │      │一百二十│                │
│    │        │        │      │萬      │                │
│    │        │        │      │會員卡金│                │
│    │        │        │      │額一百萬│                │
│    │        │        │      │儲存金六│                │
│    │        │        │      │十萬    │                │
│    │        │        │      │        │                │
│    │        │        │      │總價四百│                │
│    │        │        │      │一十萬  │                │
├──┼────┤        ├───┼────│                │
│266 │83.09.30│        │ｖ○○│房屋金額│                │
├──┼────┤        ├───┤四萬    │                │
│267 │83.09.08│        │甲壬○│土地金額│                │
├──┼────┤        ├───┤六萬    │                │
│268 │83.09.30│        │ｃ○○│會員卡金│                │
├──┼────┤        ├───┤額五萬  │                │
│269 │83.06.28│        │甲Ｍ○│儲存金三│                │
├──┼────┤        ├───┤萬      │                │
│270 │83.06.10│        │乙癸○│        │                │
├──┼────┤        ├───┤總價十八│                │
│271 │83.11.29│        │劉淑觀│萬      │                │
├──┼────┤        ├───┤        │                │
│272 │83.12.23│        │顏林養│        │                │
│    │        │        │綢    │        │                │
├──┼────┤        ├───┤        │                │
│273 │83.12.23│        │力林養│        │                │
│    │        │        │淑    │        │                │
├──┼────┤        ├───┤        │                │
│274 │83.07.29│        │柯黃月│        │                │
│    │        │        │華    │        │                │
├──┼────┤        ├───┤        │                │
│275 │83.10.24│        │王秀蓮│        │                │
├──┼────┤        ├───┤        │                │
│276 │83.04.25│        │甲ｏ○│        │                │
├──┴────┴────┴───┴────┴────────┤
│參考「雷諾瓦俱樂部自救委員會名單」製作（偵卅二卷第四六～四九│
│頁）                                                        │
│標註◎部分，有與編號１～重複者                            │
├──┬────┬────┬───┬────┬────────┤
│ ◎ │        │        │華吳來│十八萬  │                │
│277 │        │        │祝    │        │                │
├──┼────┼────┼───┼────┼────────┤
│278 │        │        │Ｏ○○│一百六十│                │
│    │        │        │      │二萬    │                │
├──┼────┼────┼───┼────┼────────┤
│279 │        │        │湯昭陽│十八萬  │                │
│    │        │        │      │        │                │
├──┼────┼────┼───┼────┼────────┤
│280 │        │        │甲ｖ○│十八    │                │
│    │        │        │      │        │                │
├──┼────┼────┼───┼────┼────────┤
│ ◎ │        │        │洪鄭東│七十四萬│                │
│281 │        │        │美    │        │                │
├──┼────┼────┼───┼────┼────────┤
│ ◎ │        │        │甲庚○│十八萬  │                │
│282 │        │        │      │        │                │
├──┼────┼────┼───┼────┼────────┤
│283 │        │        │陳滿堂│十八萬  │                │
│    │        │        │      │        │                │
├──┼────┼────┼───┼────┼────────┤
│ ◎ │        │        │乙Ｊ○│六百四十│                │
│284 │        │        │      │八萬    │                │
├──┼────┼────┼───┼────┼────────┤
│ ◎ │        │        │王錦瑞│十八萬  │                │
│285 │        │        │      │        │                │
├──┼────┼────┼───┼────┼────────┤
│ ◎ │        │        │周先義│十八萬  │                │
│286 │        │        │      │        │                │
├──┼────┼────┼───┼────┼────────┤
│ ◎ │        │        │甲壬○│十八萬  │                │
│287 │        │        │      │        │                │
├──┼────┼────┼───┼────┼────────┤
│288 │        │        │乙巳○│十八萬  │                │
│    │        │        │      │        │                │
├──┼────┼────┼───┼────┼────────┤
│289 │        │        │乙Ｓ○│十八萬  │                │
│    │        │        │      │        │                │
├──┼────┼────┼───┼────┼────────┤
│290 │        │        │吳清海│十八萬  │                │
│    │        │        │      │        │                │
├──┼────┼────┼───┼────┼────────┤
│291 │        │        │襲信祥│十八萬  │                │
│    │        │        │      │        │                │
├──┼────┼────┼───┼────┼────────┤
│292 │        │        │林海大│十八萬  │                │
│    │        │        │      │        │                │
├──┼────┼────┼───┼────┼────────┤
│◎  │        │        │ｗ○○│一百九十│                │
│293 │        │        │      │八萬    │                │
├──┼────┼────┼───┼────┼────────┤
│◎  │        │        │乙乙○│十八萬  │                │
│294 │        │        │      │        │                │
├──┼────┼────┼───┼────┼────────┤
│295 │        │        │甲癸○│十八萬  │                │
│    │        │        │      │        │                │
├──┼────┼────┼───┼────┼────────┤
│296 │        │        │王碧君│十八萬  │                │
│    │        │        │      │        │                │
├──┼────┼────┼───┼────┼────────┤
│297 │        │        │張簡金│十八萬  │                │
│    │        │        │      │        │                │
├──┼────┼────┼───┼────┼────────┤
│298 │        │        │李亞愛│十八萬  │                │
│    │        │        │      │        │                │
├──┼────┼────┼───┼────┼────────┤
│299 │        │        │陳榮裕│二百八十│                │
│    │        │        │      │八萬    │                │
├──┼────┼────┼───┼────┼────────┤
│300 │        │        │李偉誠│一百四十│                │
│    │        │        │      │四萬    │                │
├──┼────┼────┼───┼────┼────────┤
│301 │        │        │廖林素│一百三十│                │
│    │        │        │葉    │三萬    │                │
├──┼────┼────┼───┼────┼────────┤
│302 │        │        │張松川│十三萬  │                │
│    │        │        │      │        │                │
├──┼────┼────┼───┼────┼────────┤
│☆  │        │        │己○○│十三萬  │                │
│303 │        │        │      │        │                │
├──┼────┼────┼───┼────┼────────┤
│304 │        │        │余秀珍│九十五萬│                │
│    │        │        │      │        │                │
├──┼────┼────┼───┼────┼────────┤
│305 │        │        │鍾菊茹│九十六萬│                │
│    │        │        │      │        │                │
├──┼────┼────┼───┼────┼────────┤
│306 │        │        │鄭鐘菊│九十八萬│                │
│    │        │        │芳    │        │                │
├──┼────┼────┼───┼────┼────────┤
│307 │        │        │劉月錦│九十八萬│                │
│    │        │        │      │        │                │
├──┼────┼────┼───┼────┼────────┤
│308 │        │        │陳阿梅│二百八十│                │
│    │        │        │      │四萬    │                │
├──┼────┼────┼───┼────┼────────┤
│309 │        │        │張柏允│二百七十│                │
│    │        │        │      │九萬五千│                │
├──┼────┼────┼───┼────┼────────┤
│310 │        │        │陳皇  │二百五十│                │
│    │        │        │      │二萬    │                │
├──┼────┼────┼───┼────┼────────┤
│311 │        │        │黃清茂│一百五十│                │
│    │        │        │      │一萬    │                │
├──┼────┼────┼───┼────┼────────┤
│312 │        │        │林政忠│一百四十│                │
│    │        │        │      │萬八千  │                │
├──┼────┼────┼───┼────┼────────┤
│313 │        │        │林皆得│一百一十│                │
│    │        │        │      │一萬    │                │
├──┼────┼────┼───┼────┼────────┤
│314 │        │        │洪美惠│二百八十│                │
│    │        │        │      │五萬    │                │
├──┼────┼────┼───┼────┼────────┤
│315 │        │        │孫清寶│二十三萬│                │
│    │        │        │      │        │                │
└──┴────┴────┴───┴────┴────────┘
附表三：(併辦部分)
壹、台灣臺南地方法院檢察署八十四年度偵字第一七六六號
    併案部分（偵八卷）：
┌───┬─────────────┬────────┐
│告訴人│指   述   內   容         │    證據出處    │
├───┼─────────────┼────────┤
│ｚ○○│  乙Ｂ○於民國八十三年十一│   偵八卷       │
│      │  月十五日以亟缺現金周轉為│(1)告訴人ｚ○○偵│
│      │  由，持票號0000000│  訊指述：Ｐ19  │
│      │  ～八之四紙支票（付款人：│(2)支票及其退票理│
│      │  臺中市第二信用合作社）為│  由單各四紙：Ｐ│
│      │  擔保，向ｚ○○借款新台幣│  3-6           │
│      │  七十二萬元。詎料屆期提示│                │
│      │  ，均遭退票而無法兌現，邱│                │
│      │  秋唇屢次催討，乙Ｂ○均置│                │
│      │  之不理，甚至避不見面。  │                │
│      │  另ｚ○○亦曾向乙Ｂ○購買│                │
│      │  五張「雷諾瓦森林渡假村」│                │
│      │  之會員卡。              │                │
├───┼─────────────┴────────┤
│ 備註 │即法助原所製作附表(三)中編號                  │
│      │12部分                                      │
└───┴──────────────────────┘
貳、有關臺灣高雄地方法院檢察署併案部分：
一八四年度偵字第二一二八號（偵七、偵十五卷）
┌───┬───────────────────────┬────────┐
│告訴人│              指   述   內   容               │    證據出處    │
├───┼───────────────────────┼────────┤
│ｐ○○│  民國八十三年五月間，乙Ｂ○以經營老鼠會方式招│  偵七卷        │
│      │攬顧客直銷「雷諾瓦森林渡假村」之會員卡，每張會│(1)告訴狀：Ｐ1   │
│甲ｌ○│員卡十八萬元，以分區代理之直銷方式分佈全省，勾│(2)雷諾瓦森林渡假│
│      │串其代理商乙亥○再覓ｐ○○等為其等「銷售主任」│  世界俱樂部會員│
│甲丙○│，乙Ｂ○、乙亥○再共以「獎勵方法」，利誘「銷售│  規章一份：Ｐ4 │
│      │主任」簽發每張面額十八萬之支票二十張佯稱僅作為│  背面          │
│      │「擔保」之用。                                │(3)告訴人ｐ○○、│
│      │  ｐ○○等原不願簽發，然乙Ｂ○謊稱為避免不肖主│  甲ｌ○、甲丙○│
│      │任收錢後逃逸之情形，以保障雙方利益，先簽發面額│  等三人偵訊指述│
│      │每張面額為十八萬之支票，俟每月結帳無誤後再發還│  ：Ｐ15-17     │
│      │等語，ｐ○○等受其如此詐騙遂陷於錯誤，而各自簽│(4)同案被告乙亥○│
│      │發十二張支票交其作為「擔保」，詎其得手後竟將上│  偵訊供述：Ｐ15│
│      │開六十張支票送至地下錢莊「貼現」，致ｐ○○等每│  -17           │
│      │人徒負三百六十萬元之鉅債。                    │                │
├───┼───────────────────────┴────────┤
│ 備註 │即法助原所製作附表(三)中編號9～11部分                             │
│      │                                                                │
│      │同案被告蔡保宏部分，經台南高院八十七年度上易字第二四五一號刑事判│
│      │決，處有期徒刑四年六月。（見偵卅二卷四十一頁）                  │
└───┴────────────────────────────────┘
二八十四年度偵字第五六九三號【台南地檢偵】（偵十
  、十三卷）
┌───┬───────────────────────┬────────┐
│告訴人│              指   述   內   容               │    證據出處    │
├───┼───────────────────────┼────────┤
│劉馮盛│  民國八十三年五月間，乙Ｂ○以其經營「雷諾瓦森│(1)告訴狀：偵十卷│
│娣    │林渡假俱樂部」向乙酉○○等招攬，謂會員卡乙張五│(2)雷諾瓦森林渡假│
│      │萬元，另十萬元即為購買該俱樂部房屋、土地。劉馮│  世界俱樂部房屋│
│華吳來│劉馮等人不疑有他遂與之簽約，並分別繳交十八萬予│  預定買賣契約書│
│祝    │渠，詎至今仍未建造合約中之房屋。              │  五份：偵十證物│
│      │  同年七月間乙Ｂ○於高雄市○○街五號召開說明會│  卷證物１      │
│甲ｘ○│，稱其為促銷上開會員卡，而以贈送別墅的方式鼓勵│(3)支票明細表六件│
│      │現有會員招攬其他顧客，且展示所稱別墅草圖及獎勵│  ：偵十證物卷證│
│甲ｇ○│方法之「雷諾瓦百萬雄兵建軍計畫２」，且表示為避│  物２、３      │
│      │免會員有收錢後逃逸，影響會員權益之情形，為保護│(4)支票影本共六十│
│吳林桂│雙方利益，應簽發二十張面額各為十八萬之支票，俟│  五件：偵十證物│
│霞    │每月結帳無誤後即為發還，倘屆期未達該會員卡數，│  卷證物４      │
│      │仍可換票擔保等語，致乙酉○○等陷於錯誤，別以劉│(5)台灣高雄地方院│
│      │馮盛娣之劉勝智支票五十八張，甲ｘ○以夫之鐘國松│  支付命令共十六│
│      │支票二十張，吳林貴霞以夫Ｃ○○支票二十張，傅邱│  件：偵十證物卷│
│      │金以夫子○○支票二十五張交予乙Ｂ○。          │  證物５        │
│      │  同年九月間乙Ｂ○又鼓吹午○○○當該俱樂部會員│(5)存證信函一紙：│
│      │卡銷售之代理商，並謂代理商其需聘僱職員，租用店│  偵十證物卷Ｐ98│
│      │面，乃要求午○○○交五十萬元支票予渠為支用，吳│                │
│      │林桂霞遂將其夫Ｃ○○五十萬元支票交予乙Ｂ○。詎│                │
│      │其在高雄市○○○路一二０號四樓，僅租用一個，月│                │
│      │後，即未再租用，而乙Ｂ○亦避不見面，且未將支票│                │
│      │返還。                                        │                │
│      │  另甲ｒ○○以甲ｓ○、Ｏ○○之名義為俱樂部會員│                │
│      │卡之銷售主任，而分別簽發十九張支票給乙Ｂ○作為│                │
│      │擔保；另甲ｒ○○代其銷售會員卡，將會員卡費用交│                │
│      │給乙Ｂ○，而其卻未將二張擔保之支票返還。      │                │
├───┼───────────────────────┴────────┤
│ 備註 │即法助原所製作附表(三)中編號13～17部分                            │
│      │                                                                │
│      │同案被告蔡保宏部分，經台南高院八十七年度上易字第二四五一號刑事判│
│      │決，處有期徒刑四年六月。（見偵卅二卷四十一頁）                  │
└───┴────────────────────────────────┘
三八十四年度偵字第一八九一五號【偵、偵6144】
  （偵十一、十四、廿八卷）
┌───┬───────────────────────┬────────┐
│告訴人│              指   述   內   容               │    證據出處    │
├───┼───────────────────────┼────────┤
│甲庚○│  乙Ｂ○係腦力開發事業有限公司之董事長，意圖為│(1)告訴狀：偵十一│
│      │自己不法之所有，且基於概括犯意於民國八十三年二│  卷Ｐ1-5       │
│洪鄭東│月初起，對外廣告宣稱：如加入該公司合作之關子嶺│(2)告訴人甲寅○○│
│美    │雷諾瓦市「雷諾瓦森林渡假世界俱樂部」成為會員，│  、乙乙○、盧淵│
│      │即得享有該俱樂部第八期別墅之持分（即每會員為三│  泉偵訊指述：偵│
│乙乙○│十分之一）及俱樂部內各項設施之使用權等與，同時│  十四卷Ｐ28    │
│      │又訛稱：如願成為該俱樂部會員卡銷售之地區代理商│(3)補充告訴狀：偵│
│ｗ○○│，每推銷會員卡十二張即送獎品汽車一輛，每推銷會│  十四卷Ｐ9-12  │
│      │員卡二十張送俱樂部第九期別墅一棟，但須提供代理│                │
│乙Ｊ○│權利金及履約保證支票，於每銷售會員卡一張即返還│                │
│      │支票一張云云，使乙Ｊ○、乙乙○、ｗ○○、甲庚○│                │
│陳國榮│、陳國榮、洪鄭美東等人因而陷於錯誤，各於八十三│                │
│      │年二月廿八日、五月三十一日、六月廿七日、七月廿│                │
│      │七日、十月十三日、十月三十日，在台南市○○路二│                │
│      │段二八九號前開公司所在地，與乙Ｂ○及其弟蔡保全│                │
│      │簽約，並交付金額各為新台幣（下同）十八萬之履約│                │
│      │保證支票各十二張，乙Ｊ○、乙乙○、ｗ○○、洪文│                │
│      │聰、陳國榮因加入會員各再繳交會費十五萬元，洪鄭│                │
│      │東美加入時，因價格調漲而繳交十七萬，其中陳國榮│                │
│      │並另交付代理權利金五十萬元。詎乙Ｂ○取得上揭現│                │
│      │金與支票後，不僅未如期興建俱樂部第八期別墅，且│                │
│      │將乙Ｊ○等人交付僅供擔保用之支票持向他人借款，│                │
│      │乙Ｊ○等人始知受騙。                          │                │
├───┼───────────────────────┴────────┤
│ 備註 │即法助原所製作附表(三)中編號18～23部分                            │
│      │                                                                │
│      │同案被告蔡保宏部分，經台南高院八十七年度上易字第二四五一號刑事判│
│      │決，處有期徒刑四年六月。（見偵卅二卷四十一頁）                  │
└───┴────────────────────────────────┘
四八十四年偵字第六三四三號（偵十二卷）
┌───┬───────────────────────┬────────┐
│移送機│              指   述   內   容               │    證據出處    │
│關    │                                              │                │
├───┼───────────────────────┼────────┤
│法務部│  乙Ｂ○、蔡保全兄第二人，共同基於概括犯意，自│                │
│調查局│八十一年間起，除於報紙等新聞媒體大肆刊登廣告宣│                │
│高雄調│傳投資雷諾瓦休閒俱樂部前景看好，有厚利可圖，並│                │
│查站  │分別於高雄等地舉辦說明會以多層次傳銷方式銷售會│                │
│      │員卡誘使社會大眾參與投資，其方式為每卡售價新台│                │
│      │幣（下同）十八萬元，售出一卡可抽佣七千五百元（│                │
│      │額數向上遞增），迄今售出一千餘卡吸收資金一億八│                │
│      │千餘萬元，乙Ｂ○又擬定「挑戰方法」以贈送休閒屋│                │
│      │為名義，要求參加挑戰促銷會員卡之會員每人交付廿│                │
│      │張至三十張面值均為十八萬支票以為保證，卻未經發│                │
│      │票會員同意，詐稱係應收款而私自持向不知情之錢莊│                │
│      │或私人貼現借款二億三千餘萬元，並於八十三年十二│                │
│      │月間匿避不知去向，足生損害不知情投資人及債權人│                │
│      │甲丙○、甲戊○、翁煥池、甲Ｊ○、甲ｌ○、ｐ○○│                │
│      │、陳國榮、子○○等數百人權益。                │                │
└───┴───────────────────────┴────────┘
五八十四年偵字第一０九八七號【偵】（偵十九、廿九卷）
┌───┬───────────────────────┬────────┐
│告訴人│              指   述   內   容               │    證據出處    │
├───┼───────────────────────┼────────┤
│乙Ｆ○│  乙Ｂ○以腦力開發事業有限公司開發關子嶺「雷諾│  偵十九卷      │
│      │瓦森林渡假世界俱樂部」利潤優厚為由，邀乙Ｆ○出│(1)告訴人乙Ｆ○偵│
│      │資，致乙Ｆ○分別於八十三年二月廿二日及同年七月│  訊指述：Ｐ6-7 │
│      │廿五日，各出資新台幣十八萬元，購買其中套房各一│(2)證人乙亥○、羅│
│      │間，詎事後腦力公司竟惡性倒閉。                │  汀鈴之證述：Ｐ│
│      │                                              │  6-7           │
│      │                                              │(3)（理財記事）簽│
│      │                                              │  收會員卡款項表│
│      │                                              │  ：Ｐ9-10      │
│      │                                              │(4)房屋部收款日結│
│      │                                              │  單：Ｐ8背面   │
│      │                                              │(5)證人甲卯○○之│
│      │                                              │  證述：Ｐ27-29 │
├───┼───────────────────────┴────────┤
│ 備註 │即法助原所製作附表(三)中編號24～25部分                            │
└───┴────────────────────────────────┘
參、有關臺灣臺南地方法院檢察署併案部分：
一八十四年度偵字第一七二號【原偵12259】（偵六卷）
┌───┬───────────────────────┬────────┐
│告訴人│              指   述   內   容               │    證據出處    │
├───┼───────────────────────┼────────┤
│乙Ｓ○│  乙Ｂ○以腦力開發企業董事長身份，於民國八十三│                │
│      │年三月，推出「富貴南山紀念中心靈骨塔」出售，向│                │
│乙壬○│乙Ｓ○詐欺新台幣（下同）五十萬元（偵），│                │
│      │及向蔡再發詐欺二十五萬元，向郭振源詐欺二十九萬│                │
│郭振源│元（偵１０5號、偵續）。                 │                │
│      │                                              │                │
└───┴───────────────────────┴────────┘
二八十四年度偵字第二五七號（偵九卷）
┌───┬───────────────────────┬────────┐
│告訴人│              指   述   內   容               │    證據出處    │
├───┼───────────────────────┼────────┤
│乙Ｓ○│  乙Ｓ○係聯合報台南市廣告組主任，乙Ｂ○多次委│   偵九卷       │
│      │託乙Ｓ○為腦力開發集團之房地產推案刊登廣告，初│(1)告訴人乙Ｓ○偵│
│      │期為維債信均按期給付廣告費用，殆至民國八十二年│  訊指述：Ｐ31  │
│      │九月間，乙Ｂ○大量刊登廣告，費用高達新台幣（下│(2)支票及其退票理│
│      │同）一百一十二萬四千五百六十元，乃向乙Ｓ○詐稱│  由單各三紙：Ｐ│
│      │：伊因一時資金調度困難，請乙Ｓ○先繳給報社，伊│  9-10          │
│      │不日即可償還云云，，乙Ｓ○不疑有他，遂先代為墊│(3)同案被告吳璋仁│
│      │付，乙Ｂ○乃交付票號0000000、七０二三八│  偵訊供述：Ｐ30│
│      │七三兩紙支票予乙Ｓ○收執。                    │(4)同案被告余瑞芬│
│      │  詎支票屆期提示，均遭退票，乙Ｂ○亦避不見面。│  偵訊供述：Ｐ17│
│      │乙Ｓ○託人傳話，表示擬提出告訴，乙Ｂ○方出面解│                │
│      │決，並另交付票號六二二四０七～九三紙支票，不意│                │
│      │屆期提示仍悉遭退票，乙Ｂ○並潛逃無蹤。        │                │
├───┼───────────────────────┴────────┤
│ 備註 │同案被告蔡保宏部分，經台南高院八十七年度上易字第二四五一號刑事判│
│      │決，認定屬民事上糾紛。（見偵卅二卷五十四頁）                    │
└───┴────────────────────────────────┘
三八十四年度偵字第五三五六號（偵十七卷）
┌───┬───────────────────────┬────────┐
│告訴人│              指   述   內   容               │    證據出處    │
├───┼───────────────────────┼────────┤
│乙Ｄ○│  乙Ｄ○於八十二年二月十五日與乙Ｂ○、蔡正文、│   偵十七卷     │
│      │蔡保全締結雷諾瓦三期Ｆ１０３之土地房屋買賣契約│(1)告訴人乙Ｄ○偵│
│      │前，出賣人即乙Ｂ○等三人除未善盡出賣人告知義務│  訊指述：Ｐ14  │
│      │外，其下員工王瓊玉、林杏芳並在乙Ｄ○詢問時一再│(2)土地房屋買賣契│
│      │謊稱上揭房地並無任何權利瑕疵，致乙Ｄ○陷於錯誤│  約書：Ｐ5-8   │
│      │而與渠等訂約，並如期繳交買賣價金新台幣三百一十│(3)土地、建築改良│
│      │二萬。                                        │  物所有權狀：Ｐ│
│      │  詎料，乙Ｄ○於八十四年四月十四日，突接獲台南│  17-20         │
│      │地方法院強制執行之裁定後，方知上揭房地尚有抵押│(4)收據四紙：Ｐ21│
│      │權未塗銷。                                    │  -24           │
│      │                                              │(5)買賣所有權移轉│
│      │                                              │  契約書：Ｐ25-3│
│      │                                              │  4             │
│      │                                              │(6)土地登記謄本：│
│      │                                              │  Ｐ35-48       │
│      │                                              │(7)同案被告林杏芳│
│      │                                              │  偵訊供述：Ｐ14│
│      │                                              │  本院卷三      │
│      │                                              │(1)告訴人乙Ｄ○審│
│      │                                              │  訊指述：Ｐ212 │
└───┴───────────────────────┴────────┘
四八十四年度偵字第五四六五號（偵十八卷）
┌───┬───────────────────────┬────────┐
│告訴人│              指   述   內   容               │    證據出處    │
├───┼───────────────────────┼────────┤
│Ｎ○○│  民國八十一年四、五月至八十二年八、九月間，蔡│(1)告訴人Ｎ○○之│
│      │保皚、吳樟仁、蔡保宏以明禧建設事業有限公司名義│  指述：偵九卷Ｐ│
│      │向Ｎ○○購買混凝土，共計積欠貨款新台幣二百三十│  31、偵十八卷Ｐ│
│      │多萬元，且以上揭公司名義開立之支票均遭退票。  │  4-5           │
│      │                                              │(2)支票影本三紙、│
│      │                                              │  退票理由單影本│
│      │                                              │  二紙：偵十八卷│
│      │                                              │  Ｐ6-7         │
│      │                                              │(3)被告蔡保宏之供│
│      │                                              │  述：高院卷Ｐ11│
│      │                                              │  2             │
├───┼───────────────────────┴────────┤
│ 備註 │同案被告蔡保宏部分，經台南高院八十七年度上易字第二四五一號刑事判│
│      │決，認定屬民事上糾紛。（見偵卅二卷五十四頁）                    │
└───┴────────────────────────────────┘
五八十四年度偵字第六五三號（偵廿卷）
┌───┬───────────────────────┬────────┐
│告訴人│              指   述   內   容               │    證據出處    │
├───┼───────────────────────┼────────┤
│乙Ｅ○│  八十三年八月間，被告乙Ｂ○向告訴人謊稱其位於│   偵廿卷       │
│      │關仔嶺之多筆不動產正在開發，亟需短期性資金周轉│                │
│      │，除願提供座落台南縣白河鎮關子嶺貳陸地號土地及│(1)告訴人乙Ｅ○之│
│      │其上一七建號之建物設定三百五十萬抵押權外，再│  指述：Ｐ20-21 │
│      │簽發面額均為一百五十萬之本票及支票各一紙以為擔│(2)本票一紙：Ｐ22│
│      │保。告訴人因此陷於錯誤，遂交付一百五十萬元予被│(3)支票及其退票理│
│      │告乙Ｂ○。                                    │  由單各乙紙：Ｐ│
│      │  詎料，借期屆至被告乙Ｂ○竟避而不見，經多方查│  23            │
│      │詢始知被告乙Ｂ○早於八十二年八月廿五日即將上揭│(4)他項權利證明書│
│      │渡假屋以二百三十萬售予黃有靜，且其上已設定抵押│  ：Ｐ24        │
│      │權予合作金庫。                                │                │
└───┴───────────────────────┴────────┘
六八十四年度偵字第八六二號【他521】（偵廿一、廿二卷）
┌───┬───────────────────────┬────────┐
│告訴人│              指   述   內   容               │    證據出處    │
├───┼───────────────────────┼────────┤
│戊○○│  戊○○於民國八十年間向乙Ｂ○購買兩間預售屋，│   偵廿一卷     │
│      │各繳交四十七萬四千元，詎料該工程僅完成結構體後│(1)告訴人戊○○之│
│      │即未再動工，嗣後戊○○又向乙Ｂ○購買兩間預售屋│  指述：Ｐ3     │
│      │，共計五十六萬元，乙Ｂ○並訂立保證書保證於八個│                │
│      │月後交屋，但至今仍未完工。                    │                │
└───┴───────────────────────┴────────┘
七八十四年度偵字第八九二九號【偵8276】（偵廿三、卅卷）
┌───┬───────────────────────┬────────┐
│告訴人│              指   述   內   容               │    證據出處    │
├───┼───────────────────────┼────────┤
│辛○○│  乙Ｂ○明知利用人頭開設之公司支票，即將成為拒│   偵廿三卷     │
│      │絕往來戶，個人亦無清償能力，仍於八十二年六月廿│(1)告訴人辛○○之│
│      │六日利用楊文化（即其公司管理部副總理）透過其弟│  指述          │
│      │楊文興（告訴人姊夫），向辛○○佯稱乙Ｂ○獨資經│(2)台南縣安定鄉農│
│      │營多家公司，又在關子嶺興建第七、八、九期大樓，│  會活期儲蓄存款│
│      │又有雷諾瓦市大峽谷俱樂部、森林休閒俱樂部及觀光│  存摺及證明書：│
│      │旅館區土地一甲多、枕頭山遊樂區土地十二甲多、台│  Ｐ12-13       │
│      │南造船廠房地及三家諾貝爾托兒所，因臨時急需資金│(3)本票一紙：Ｐ14│
│      │，銀行貸款手續又慢，遂央求辛○○將其安定鄉農會│(4)抵押權設定契約│
│      │之定期存款質借予其等周轉二個月，乙Ｂ○、趙雪妃│  書：Ｐ15-16   │
│      │願共同簽發本票擔保，並願負擔辛○○損失之定期存│(5)土地及建物登記│
│      │款及質押借款之利息。告訴人不疑有他，於同日向安│  簿：Ｐ18-23   │
│      │定鄉農會質押借款三百六十萬後，輾轉交予乙Ｂ○、│(6)他項權利證明書│
│      │趙雪妃，其等亦輾轉交付共同簽發之本票與辛○○。│  ：Ｐ16-17     │
│      │  詎料，二個月借款期限屆至，其等仍無力清償，為│(7)台灣台南地方法│
│      │取信辛○○暫緩三個月催討，又共同簽發本票換回第│  院民事執行處強│
│      │一次簽發之本票，並由趙雪妃提供所有建物門牌台南│  制執行金額計算│
│      │縣白河鎮關嶺里三八六號二層樓房及乙Ｂ○所有基地│  書分配表：Ｐ28│
│      │座落台南縣白河鎮○○○段一０—二０號土地持分，│(8)本票裁定：Ｐ29│
│      │設定抵押權以為擔保。等到三個月延借期限又屆至，│(9)證人林杏芳偵查│
│      │趙雪妃、乙Ｂ○仍無力清償，辛○○方知上當受騙。│  中之證述：Ｐ71│
│      │  嗣後，上開抵押物經拍賣，辛○○受分配二十五萬│  -72           │
│      │零五百十三元，不足三百三十四萬九千四百八十七元│(10)證人林杏芳、古│
│      │未受清償。而後於八十五年四月十八日，辛○○與趙│  慰慈、楊文化於│
│      │雪妃達成和解，由趙雪妃清償其中二百四十萬之債務│  八十四年度新簡│
│      │。                                            │  字第一六八號民│
│      │                                              │  事案件審理時之│
│      │                                              │  證述：Ｐ83-88 │
│      │                                              │和解書：Ｐ95  │
│      │                                              │證人楊文化之證│
│      │                                              │  述：本院卷三Ｐ│
│      │                                              │  182、高院卷Ｐ9│
│      │                                              │  5-96          │
└───┴───────────────────────┴────────┘
八八十四年度偵字第九一一一號（偵廿四卷）
┌───┬───────────────────────┬────────┐
│告訴人│              指   述   內   容               │    證據出處    │
├───┼───────────────────────┼────────┤
│己○○│  己○○於民國八十年十二月廿三日向乙Ｂ○購買史│   偵廿四卷     │
│      │特勞斯山莊編號三樓十九號之預售屋一戶，總價新台│(1)告訴人己○○之│
│      │幣（下同）九十萬元。己○○業繳交定金六萬元及簽│  指述：Ｐ3     │
│      │約金十二萬，合計共十八萬元，詎料工程並未繼續進│(2)史特勞斯山莊土│
│      │行。                                          │  地預定買賣契約│
│      │                                              │  書：Ｐ4-6     │
└───┴───────────────────────┴────────┘
九八十四年偵字第九五０七號【偵9508】（偵廿五、六卷）
┌───┬───────────────────────┬────────┐
│告訴人│              指   述   內   容               │    證據出處    │
├───┼───────────────────────┼────────┤
│陳春南│  乙Ｂ○、蔡保全兄弟，共同意圖為自己不法之所有│(1)告訴狀乙份：偵│
│等一八│，基於概括之犯意，於民國八十三年二月初起對外廣│  廿五卷        │
│七人  │告宣稱：如加入腦力開發事業有限公司、雷諾瓦國際│(2)證人甲Ｒ○審訊│
│      │休閒育樂開發建設有限公司合作之關子嶺雷諾瓦市「│  結證：本院卷三│
│      │雷諾瓦森林渡假世界俱樂部」成為會員，即得享有該│  Ｐ230         │
│      │俱樂部第八期別墅土地之持分（每一會員為三十分之│                │
│      │一）及俱樂部內各項設施之使用權利等語，同時又訛│                │
│      │稱：如願成為該俱樂部會員卡銷售之地區代理商，每│                │
│      │推銷會員卡十二張即送獎品汽車一部，每推銷會員卡│                │
│      │二十張送該俱樂部第九期別墅一棟，但須提供代理權│                │
│      │利金及履約保證支票，每銷售一張即返還支票一張云│                │
│      │云，甲Ｒ○等均陷於錯誤，各於八十三年間，在台南│                │
│      │市○○路○段二八九號前開公司所在地，與乙Ｂ○、│                │
│      │蔡保全二人簽約，除均加入會員外，並均代理銷售俱│                │
│      │樂部會員卡，每人均交付金額各為新台幣（下同）十│                │
│      │八萬元之履約保證支票各十二張，且因加入會員各繳│                │
│      │十五萬、十七萬、二時萬元不等，部分人並另交付代│                │
│      │理權利金五十萬。                              │                │
│      │  乙Ｂ○二人取得上揭現今與支票後，並未興建俱樂│                │
│      │部第八期別墅，使甲Ｒ○等人不僅無法取得會員之權│                │
│      │利，亦無法進行銷售會員卡之工作，其二人並將陳春│                │
│      │男等人交付僅供擔保用之支票持向他人借款，甲Ｒ○│                │
│      │等人始知受騙。                                │                │
├───┼───────────────────────┴────────┤
│ 備註 │即法助原所製作附表(三)中編號27～212部分                           │
│      │                                                                │
│      │同案被告蔡保宏部分，經台南高院八十七年度上易字第二四五一號刑事判│
│      │決，處有期徒刑四年六月。（見偵卅二卷四十一頁）                  │
└───┴────────────────────────────────┘
九九十三年偵緝字第八二０號【偵10544】（偵卅一、二卷）
┌───┬───────────────────────┬────────┐
│告訴人│              指   述   內   容               │    證據出處    │
├───┼───────────────────────┼────────┤
│ｕ○○│  乙Ｂ○意圖為自己不法之所有，於民國八十二年十│   偵卅一卷     │
│      │月間，向ｕ○○詐稱：承諾將登記為明清建設股份有│(1)告訴人ｕ○○之│
│      │限公司、大路易開發建設有限公司、蔡保全、蔡全進│  指述：Ｐ55-56 │
│      │所有台南縣白河鎮○○○段一三七之二一、一五二之│(2)承諾書：Ｐ4   │
│      │二七、之二八、一五二之二九、一五一、一五一之一│(3)擔保切結書：Ｐ│
│      │、之三、之五等土地，及地上未保存登記之建物兩棟│  5             │
│      │計一五五戶，於完工取得使用執照後，一切代書工作│(4)本票裁定三份：│
│      │委請日新登記專業代理人事務所負責人ｕ○○全權辦│  Ｐ6-10        │
│      │理；復於八十三年七月廿日書立「擔保切結書」，願│(5)假處分裁定：Ｐ│
│      │再提供其所有台南市○區○段五一、五一之一、之二│  11-12         │
│      │、五二之二、之五、之十五、之二二～七等十三筆信│(6)何旭苓律師律師│
│      │託登記為蔡程豐子名義之土地應有部分十分之七之地│  函：Ｐ13      │
│      │上權，再設定權利抵押權予以附加擔保，並保證就上│  偵卅二卷      │
│      │開地上權，除對高崇輝有書立擔保切結新台幣（下同│(7)被告乙Ｂ○之供│
│      │）四百萬之債務外，不得另行設定權利抵押權，擔保│  述：Ｐ14-16、2│
│      │其他債權。使ｕ○○陷於錯誤，先後借與乙Ｂ○二千│  7-28          │
│      │一百五十五萬元。                              │(8)和解書        │
│      │  詎乙Ｂ○未將前揭代書工作交予ｕ○○辦理，且因│                │
│      │向王順珍借款關係，而於八十三年二月二日立具拋棄│                │
│      │書載明如因借款所簽發之本票有一張未能兌現，願以│                │
│      │上開土地租賃權及房屋所有權償付所欠款項。      │                │
├───┼───────────────────────┴────────┤
│ 備註 │同案被告蔡保宏、蔡保全、蔡全進及余瑞芬均獲不起訴處分確定。      │
└───┴────────────────────────────────┘
十一九十三年度偵緝字第八二一號【偵8538】
┌───┬───────────────────────┬────────┐
│告訴人│              指   述   內   容               │    證據出處    │
├───┼───────────────────────┼────────┤
│Ｐ○○│  乙Ｂ○意圖為自己不法之所有，於民國八十六年四│  偵8538卷    │
│      │月十二日在台南市○○路○段八十八號五樓，向李素│(1)告訴狀：Ｐ1～5│
│      │琴詐稱：承諾於和解協議書簽立起一年內完成台南縣│(2)和解協議書、委│
│      │關仔嶺雷諾瓦第五期史特勞斯山莊六樓七之一號房屋│  託書、支票影本│
│      │之交屋，使Ｐ○○陷於錯誤，交付新台幣（下同）十│  ：Ｐ10～15    │
│      │五萬，惟迄今尚未完成交屋。                    │(3)史特勞斯山莊房│
│      │                                              │  屋暨土地預定買│
│      │                                              │  賣契約書：Ｐ16│
│      │                                              │  ～33、34～41  │
│      │                                              │(4)存證信函四紙：│
│      │                                              │  Ｐ6～9        │
│      │                                              │  92偵821卷     │
│      │                                              │(1)告訴人Ｐ○○於│
│      │                                              │  偵查中之指述：│
│      │                                              │  Ｐ46～48      │
│      │                                              │(2)被告坦承簽立和│
│      │                                              │  解書及收受十五│
│      │                                              │  萬價金之供述：│
│      │                                              │  Ｐ39～40、47～│
│      │                                              │  48            │
└───┴───────────────────────┴────────┘
(一)台灣臺南地方法院檢察署八十四年度偵字第一七六六號
  併案部分（偵八卷）：
┌───┬───────────────────────┐
│告訴人│              指   述   內   容               │
├───┼───────────────────────┤
│ｚ○○│  乙Ｂ○於民國八十三年十一月十五日以亟缺現金周│
│      │轉為由，持票號0000000～八之四紙支票（付│
│      │款人：臺中市第二信用合作社）為擔保，向ｚ○○借│
│      │款新台幣七十二萬元。                          │
│      │  詎料屆期提示，均遭退票而無法兌現，ｚ○○屢次│
│      │催討，乙Ｂ○均置之不理，甚至避不見面。        │
│      │  另ｚ○○亦曾向乙Ｂ○購買五張「雷諾瓦森林渡假│
│      │村」之會員卡。                                │
├───┼───────────────────────┤
│ 備註 │即附表(三)編號12部分                            │
└───┴───────────────────────┘
(二)有關臺灣高雄地方法院檢察署併案部分：
(1)八四年度偵字第二一二八號（偵七、偵十五卷）
┌───┬───────────────────────┐
│告訴人│              指   述   內   容               │
├───┼───────────────────────┤
│ｐ○○│  民國八十三年五月間，乙Ｂ○以經營老鼠會方式招│
│      │攬顧客直銷「雷諾瓦森林渡假村」之會員卡，每張會│
│甲ｌ○│員卡十八萬元，以分區代理之直銷方式分佈全省，勾│
│      │串其代理商乙亥○再覓ｐ○○等為其等「銷售主任」│
│甲丙○│，乙Ｂ○、乙亥○再共以「獎勵方法」，利誘「銷售│
│      │主任」簽發每張面額十八萬之支票二十張佯稱僅作為│
│      │「擔保」之用。                                │
│      │  ｐ○○等原不願簽發，然乙Ｂ○謊稱為避免不肖主│
│      │任收錢後逃逸之情形，以保障雙方利益，先簽發面額│
│      │每張面額為十八萬之支票，俟每月結帳無誤後再發還│
│      │等語，ｐ○○等受其如此詐騙遂陷於錯誤，而各自簽│
│      │發十二張支票交其作為「擔保」，詎其得手後竟將上│
│      │開六十張支票送至地下錢莊「貼現」，致ｐ○○等每│
│      │人徒負三百六十萬元之鉅債。                    │
├───┼───────────────────────┤
│ 備註 │即附表(三)中編號9～11部分                       │
└───┴───────────────────────┘
(2)八十四年度偵字第五六九三號【台南地檢偵】（偵十、
  十三卷）
┌───┬───────────────────────┐
│告訴人│              指   述   內   容               │
├───┼───────────────────────┤
│劉馮盛│  民國八十三年五月間，乙Ｂ○以其經營「雷諾瓦森│
│娣    │林渡假俱樂部」向乙酉○○等招攬，謂會員卡乙張五│
│      │萬元，另十萬元即為購買該俱樂部房屋、土地。劉馮│
│華吳來│劉馮等人不疑有他遂與之簽約，並分別繳交十八萬予│
│祝    │渠，詎至今仍未建造合約中之房屋。              │
│      │  同年七月間乙Ｂ○於高雄市○○街五號召開說明會│
│甲ｘ○│，稱其為促銷上開會員卡，而以贈送別墅的方式鼓勵│
│      │現有會員招攬其他顧客，且展示所稱別墅草圖及獎勵│
│甲ｇ○│方法之「雷諾瓦百萬雄兵建軍計畫２」，且表示為避│
│      │免會員有收錢後逃逸，影響會員權益之情形，為保護│
│吳林桂│雙方利益，應簽發二十張面額各為十八萬之支票，俟│
│霞    │每月結帳無誤後即為發還，倘屆期未達該會員卡數，│
│      │仍可換票擔保等語，致乙酉○○等陷於錯誤，別以劉│
│      │馮盛娣之劉勝智支票五十八張，甲ｘ○以夫之鐘國松│
│      │支票二十張，吳林貴霞以夫Ｃ○○支票二十張，傅邱│
│      │金以夫子○○支票二十五張交予乙Ｂ○。          │
│      │  同年九月間乙Ｂ○又鼓吹午○○○當該俱樂部會員│
│      │卡銷售之代理商，並謂代理商其需聘僱職員，租用店│
│      │面，乃要求午○○○交五十萬元支票予渠為支用，吳│
│      │林桂霞遂將其夫Ｃ○○五十萬元支票交予乙Ｂ○。詎│
│      │其在高雄市○○○路一二０號四樓，僅租用一個，月│
│      │後，即未再租用，而乙Ｂ○亦避不見面，且未將支票│
│      │返還。                                        │
│      │  另甲ｒ○○以甲ｓ○、Ｏ○○之名義為俱樂部會員│
│      │卡之銷售主任，而分別簽發十九張支票給乙Ｂ○作為│
│      │擔保；另甲ｒ○○代其銷售會員卡，將會員卡費用交│
│      │給乙Ｂ○，而其卻未將二張擔保之支票返還。      │
├───┼───────────────────────┤
│ 備註 │即附表(三)中編號13～17部分                      │
└───┴───────────────────────┘
(3)八十四年度偵字第一八九一五號【偵、偵6144】（偵
  十一、十四、廿八卷）
┌───┬───────────────────────┐
│告訴人│              指   述   內   容               │
├───┼───────────────────────┤
│甲庚○│  乙Ｂ○係腦力開發事業有限公司之董事長，意圖為│
│      │自己不法之所有，且基於概括犯意於民國八十三年二│
│洪鄭東│月初起，對外廣告宣稱：如加入該公司合作之關子嶺│
│美    │雷諾瓦市「雷諾瓦森林渡假世界俱樂部」成為會員，│
│      │即得享有該俱樂部第八期別墅之持分（即每會員為三│
│乙乙○│十分之一）及俱樂部內各項設施之使用權等與，同時│
│      │又訛稱：如願成為該俱樂部會員卡銷售之地區代理商│
│ｗ○○│，每推銷會員卡十二張即送獎品汽車一輛，每推銷會│
│      │員卡二十張送俱樂部第九期別墅一棟，但須提供代理│
│乙Ｊ○│權利金及履約保證支票，於每銷售會員卡一張即返還│
│      │支票一張云云，使乙Ｊ○、乙乙○、ｗ○○、甲庚○│
│陳國榮│、陳國榮、洪鄭美東等人因而陷於錯誤，各於八十三│
│      │年二月廿八日、五月三十一日、六月廿七日、七月廿│
│      │七日、十月十三日、十月三十日，在台南市○○路二│
│      │段二八九號前開公司所在地，與乙Ｂ○及其弟蔡保全│
│      │簽約，並交付金額各為新台幣（下同）十八萬之履約│
│      │保證支票各十二張，乙Ｊ○、乙乙○、ｗ○○、洪文│
│      │聰、陳國榮因加入會員各再繳交會費十五萬元，洪鄭│
│      │東美加入時，因價格調漲而繳交十七萬，其中陳國榮│
│      │並另交付代理權利金五十萬元。詎乙Ｂ○取得上揭現│
│      │金與支票後，不僅未如期興建俱樂部第八期別墅，且│
│      │將乙Ｊ○等人交付僅供擔保用之支票持向他人借款，│
│      │乙Ｊ○等人始知受騙。                          │
├───┼───────────────────────┤
│ 備註 │即附表(三)中編號18～23部分                      │
└───┴───────────────────────┘
(4)八十四年偵字第六三四三號（偵十二卷）
┌───┬───────────────────────┐
│移送機│              指   述   內   容               │
│關    │                                              │
├───┼───────────────────────┤
│法務部│  乙Ｂ○、蔡保全兄第二人，共同基於概括犯意，自│
│調查局│八十一年間起，除於報紙等新聞媒體大肆刊登廣告宣│
│高雄調│傳投資雷諾瓦休閒俱樂部前景看好，有厚利可圖，並│
│查站  │分別於高雄等地舉辦說明會以多層次傳銷方式銷售會│
│      │員卡誘使社會大眾參與投資，其方式為每卡售價新台│
│      │幣（下同）十八萬元，售出一卡可抽佣七千五百元（│
│      │額數向上遞增），迄今售出一千餘卡吸收資金一億八│
│      │千餘萬元，乙Ｂ○又擬定「挑戰方法」以贈送休閒屋│
│      │為名義，要求參加挑戰促銷會員卡之會員每人交付廿│
│      │張至三十張面值均為十八萬支票以為保證，卻未經發│
│      │票會員同意，詐稱係應收款而私自持向不知情之錢莊│
│      │或私人貼現借款二億三千餘萬元，並於八十三年十二│
│      │月間匿避不知去向，足生損害不知情投資人及債權人│
│      │甲丙○、甲戊○、翁煥池、甲Ｊ○、甲ｌ○、ｐ○○│
│      │、陳國榮、子○○等數百人權益。                │
└───┴───────────────────────┘
(5)八十四年偵字第一０九八七號【偵】（偵十九、廿九卷）
┌───┬───────────────────────┐
│告訴人│              指   述   內   容               │
├───┼───────────────────────┤
│乙Ｆ○│  乙Ｂ○以腦力開發事業有限公司開發關子嶺「雷諾│
│      │瓦森林渡假世界俱樂部」利潤優厚為由，邀乙Ｆ○出│
│      │資，致乙Ｆ○分別於八十三年二月廿二日及同年七月│
│      │廿五日，各出資新台幣十八萬元，購買其中套房各一│
│      │間，詎事後腦力公司竟惡性倒閉。                │
├───┼───────────────────────┤
│ 備註 │即附表(三)中編號24～25部分                      │
└───┴───────────────────────┘
(三)有關臺灣臺南地方法院檢察署併案部分：
八十四年度偵字第一七二號【原偵12259】（偵六卷）
┌───┬───────────────────────┐
│告訴人│              指   述   內   容               │
├───┼───────────────────────┤
│乙Ｓ○│  乙Ｂ○以腦力開發企業董事長身份，於民國八十三│
│      │年三月，推出「富貴南山紀念中心靈骨塔」出售，向│
│乙壬○│乙Ｓ○詐欺新台幣（下同）五十萬元（偵），│
│      │及向蔡再發詐欺二十五萬元，向郭振源詐欺二十九萬│
│郭振源│元（偵１０5號、偵續）。                 │
└───┴───────────────────────┘
八十四年度偵字第二五七號（偵九卷）
┌───┬───────────────────────┐
│告訴人│              指   述   內   容               │
├───┼───────────────────────┤
│乙Ｓ○│  乙Ｓ○係聯合報台南市廣告組主任，乙Ｂ○多次委│
│      │託乙Ｓ○為腦力開發集團之房地產推案刊登廣告，初│
│      │期為維債信均按期給付廣告費用，殆至民國八十二年│
│      │九月間，乙Ｂ○大量刊登廣告，費用高達新台幣（下│
│      │同）一百一十二萬四千五百六十元，乃向乙Ｓ○詐稱│
│      │：伊因一時資金調度困難，請乙Ｓ○先繳給報社，伊│
│      │不日即可償還云云，，乙Ｓ○不疑有他，遂先代為墊│
│      │付，乙Ｂ○乃交付票號0000000、七０二三八│
│      │七三兩紙支票予乙Ｓ○收執。                    │
│      │  詎支票屆期提示，均遭退票，乙Ｂ○亦避不見面。│
│      │乙Ｓ○託人傳話，表示擬提出告訴，乙Ｂ○方出面解│
│      │決，並另交付票號六二二四０七～九三紙支票，不意│
│      │屆期提示仍悉遭退票，乙Ｂ○並潛逃無蹤。        │
└───┴───────────────────────┘
八十四年度偵字第五三五六號（偵十七卷）
┌───┬───────────────────────┐
│告訴人│              指   述   內   容               │
├───┼───────────────────────┤
│乙Ｄ○│  乙Ｄ○於八十二年二月十五日與乙Ｂ○、蔡正文、│
│      │蔡保全締結雷諾瓦三期Ｆ１０３之土地房屋買賣契約│
│      │前，出賣人即乙Ｂ○等三人除未善盡出賣人告知義務│
│      │外，其下員工王瓊玉、林杏芳並在乙Ｄ○詢問時一再│
│      │謊稱上揭房地並無任何權利瑕疵，致乙Ｄ○陷於錯誤│
│      │而與渠等訂約，並如期繳交買賣價金新台幣三百一十│
│      │二萬。                                        │
│      │  詎料，乙Ｄ○於八十四年四月十四日，突接獲台南│
│      │地方法院強制執行之裁定後，方知上揭房地尚有抵押│
│      │權未塗銷。                                    │
└───┴───────────────────────┘
八十四年度偵字第五四六五號（偵十八卷）
┌───┬───────────────────────┐
│告訴人│              指   述   內   容               │
├───┼───────────────────────┤
│Ｎ○○│  民國八十一年四、五月至八十二年八、九月間，蔡│
│      │保皚、吳樟仁、蔡保宏以明禧建設事業有限公司名義│
│      │向Ｎ○○購買混凝土，共計積欠貨款新台幣二百三十│
│      │多萬元，且以上揭公司名義開立之支票均遭退票。  │
└───┴───────────────────────┘
八十四年度偵字第六五三號（偵廿卷）
┌───┬───────────────────────┐
│告訴人│              指   述   內   容               │
├───┼───────────────────────┤
│乙Ｅ○│  八十三年八月間，被告乙Ｂ○向告訴人謊稱其位於│
│      │關仔嶺之多筆不動產正在開發，亟需短期性資金周轉│
│      │，除願提供座落台南縣白河鎮關子嶺貳陸地號土地及│
│      │其上一七建號之建物設定三百五十萬抵押權外，再│
│      │簽發面額均為一百五十萬之本票及支票各一紙以為擔│
│      │保。告訴人因此陷於錯誤，遂交付一百五十萬元予被│
│      │告乙Ｂ○。                                    │
│      │  詎料，借期屆至被告乙Ｂ○竟避而不見，經多方查│
│      │詢始知被告乙Ｂ○早於八十二年八月廿五日即將上揭│
│      │渡假屋以二百三十萬售予黃有靜，且其上已設定抵押│
│      │權予合作金庫。                                │
└───┴───────────────────────┘
八十四年度偵字第八六二號【他521】（偵廿一、廿二卷）
┌───┬───────────────────────┐
│告訴人│              指   述   內   容               │
├───┼───────────────────────┤
│戊○○│  戊○○於民國八十年間向乙Ｂ○購買兩間預售屋，│
│      │各繳交四十七萬四千元，詎料該工程僅完成結構體後│
│      │即未再動工，嗣後戊○○又向乙Ｂ○購買兩間預售屋│
│      │，共計五十六萬元，乙Ｂ○並訂立保證書保證於八個│
│      │月後交屋，但至今仍未完工。                    │
└───┴───────────────────────┘
八十四年度偵字第八九二九號【偵8276】（偵廿三、卅卷）
┌───┬───────────────────────┐
│告訴人│              指   述   內   容               │
├───┼───────────────────────┤
│辛○○│  乙Ｂ○明知利用人頭開設之公司支票，即將成為拒│
│      │絕往來戶，個人亦無清償能力，仍於八十二年六月廿│
│      │六日利用楊文化（即其公司管理部副總理）透過其弟│
│      │楊文興（告訴人姊夫），向辛○○佯稱乙Ｂ○獨資經│
│      │營多家公司，又在關子嶺興建第七、八、九期大樓，│
│      │又有雷諾瓦市大峽谷俱樂部、森林休閒俱樂部及觀光│
│      │旅館區土地一甲多、枕頭山遊樂區土地十二甲多、台│
│      │南造船廠房地及三家諾貝爾托兒所，因臨時急需資金│
│      │，銀行貸款手續又慢，遂央求辛○○將其安定鄉農會│
│      │之定期存款質借予其等周轉二個月，乙Ｂ○、趙雪妃│
│      │願共同簽發本票擔保，並願負擔辛○○損失之定期存│
│      │款及質押借款之利息。告訴人不疑有他，於同日向安│
│      │定鄉農會質押借款三百六十萬後，輾轉交予乙Ｂ○、│
│      │趙雪妃，其等亦輾轉交付共同簽發之本票與辛○○。│
│      │  詎料，二個月借款期限屆至，其等仍無力清償，為│
│      │取信辛○○暫緩三個月催討，又共同簽發本票換回第│
│      │一次簽發之本票，並由趙雪妃提供所有建物門牌台南│
│      │縣白河鎮關嶺里三八六號二層樓房及乙Ｂ○所有基地│
│      │座落台南縣白河鎮○○○段一０—二０號土地持分，│
│      │設定抵押權以為擔保。等到三個月延借期限又屆至，│
│      │趙雪妃、乙Ｂ○仍無力清償，辛○○方知上當受騙。│
│      │  嗣後，上開抵押物經拍賣，辛○○受分配二十五萬│
│      │零五百十三元，不足三百三十四萬九千四百八十七元│
│      │未受清償。而後於八十五年四月十八日，辛○○與趙│
│      │雪妃達成和解，由趙雪妃清償其中二百四十萬之債務│
│      │。                                            │
└───┴───────────────────────┘
八十四年度偵字第九一一一號（偵廿四卷）
┌───┬───────────────────────┐
│告訴人│              指   述   內   容               │
├───┼───────────────────────┤
│己○○│  己○○於民國八十年十二月廿三日向乙Ｂ○購買史│
│      │特勞斯山莊編號三樓十九號之預售屋一戶，總價新台│
│      │幣（下同）九十萬元。己○○業繳交定金六萬元及簽│
│      │約金十二萬，合計共十八萬元，詎料工程並未繼續進│
│      │行。                                          │
└───┴───────────────────────┘
八十四年偵字第九五０七號【偵9508】（偵廿五、六卷）
┌───┬───────────────────────┐
│告訴人│              指   述   內   容               │
├───┼───────────────────────┤
│陳春南│  乙Ｂ○、蔡保全兄弟，共同意圖為自己不法之所有│
│等一八│，基於概括之犯意，於民國八十三年二月初起對外廣│
│七人  │告宣稱：如加入腦力開發事業有限公司、雷諾瓦國際│
│      │休閒育樂開發建設有限公司合作之關子嶺雷諾瓦市「│
│      │雷諾瓦森林渡假世界俱樂部」成為會員，即得享有該│
│      │俱樂部第八期別墅土地之持分（每一會員為三十分之│
│      │一）及俱樂部內各項設施之使用權利等語，同時又訛│
│      │稱：如願成為該俱樂部會員卡銷售之地區代理商，每│
│      │推銷會員卡十二張即送獎品汽車一部，每推銷會員卡│
│      │二十張送該俱樂部第九期別墅一棟，但須提供代理權│
│      │利金及履約保證支票，每銷售一張即返還支票一張云│
│      │云，甲Ｒ○等均陷於錯誤，各於八十三年間，在台南│
│      │市○○路○段二八九號前開公司所在地，與乙Ｂ○、│
│      │蔡保全二人簽約，除均加入會員外，並均代理銷售俱│
│      │樂部會員卡，每人均交付金額各為新台幣（下同）十│
│      │八萬元之履約保證支票各十二張，且因加入會員各繳│
│      │十五萬、十七萬、二時萬元不等，部分人並另交付代│
│      │理權利金五十萬。                              │
│      │  乙Ｂ○二人取得上揭現今與支票後，並未興建俱樂│
│      │部第八期別墅，使甲Ｒ○等人不僅無法取得會員之權│
│      │利，亦無法進行銷售會員卡之工作，其二人並將陳春│
│      │男等人交付僅供擔保用之支票持向他人借款，甲Ｒ○│
│      │等人始知受騙。                                │
├───┼───────────────────────┤
│ 備註 │即附表(三)中編號27～212部分                     │
└───┴───────────────────────┘
九十三年偵緝字第八二０號【偵10544】（偵卅一、二卷）
┌───┬───────────────────────┐
│告訴人│              指   述   內   容               │
├───┼───────────────────────┤
│ｕ○○│  乙Ｂ○意圖為自己不法之所有，於民國八十二年十│
│      │月間，向ｕ○○詐稱：承諾將登記為明清建設股份有│
│      │限公司、大路易開發建設有限公司、蔡保全、蔡全進│
│      │所有台南縣白河鎮○○○段一三七之二一、一五二之│
│      │二七、之二八、一五二之二九、一五一、一五一之一│
│      │、之三、之五等土地，及地上未保存登記之建物兩棟│
│      │計一五五戶，於完工取得使用執照後，一切代書工作│
│      │委請日新登記專業代理人事務所負責人ｕ○○全權辦│
│      │理；復於八十三年七月廿日書立「擔保切結書」，願│
│      │再提供其所有台南市○區○段五一、五一之一、之二│
│      │、五二之二、之五、之十五、之二二～七等十三筆信│
│      │託登記為蔡程豐子名義之土地應有部分十分之七之地│
│      │上權，再設定權利抵押權予以附加擔保，並保證就上│
│      │開地上權，除對高崇輝有書立擔保切結新台幣（下同│
│      │）四百萬之債務外，不得另行設定權利抵押權，擔保│
│      │其他債權。使ｕ○○陷於錯誤，先後借與乙Ｂ○二千│
│      │一百五十五萬元。                              │
│      │  詎乙Ｂ○未將前揭代書工作交予ｕ○○辦理，且因│
│      │向王順珍借款關係，而於八十三年二月二日立具拋棄│
│      │書載明如因借款所簽發之本票有一張未能兌現，願以│
│      │上開土地租賃權及房屋所有權償付所欠款項。      │
└───┴───────────────────────┘
九十三年度偵緝字第八二一號【偵8538】
┌───┬───────────────────────┐
│告訴人│              指   述   內   容               │
├───┼───────────────────────┤
│Ｐ○○│  乙Ｂ○意圖為自己不法之所有，於民國八十六年四│
│      │月十二日在台南市○○路○段八十八號五樓，向李素│
│      │琴詐稱：承諾於和解協議書簽立起一年內完成台南縣│
│      │關仔嶺雷諾瓦第五期史特勞斯山莊六樓七之一號房屋│
│      │之交屋，使Ｐ○○陷於錯誤，交付新台幣（下同）十│
│      │五萬，惟迄今尚未完成交屋。                    │
└───┴───────────────────────┘
